臺灣高等法院臺中分院刑事判決　　　　　　　九十二年度上重更(一)字第三○號
　　上　訴　人
　　即　被　告　ｒ○○
　　選任辯護人　鄭志明
　　上　訴　人
　　即　被　告　甲地○
　　右　一　人
　　選任辯護人　張慶宗
　　　　　　　　張志新
　　上　訴　人
　　即　被　告　甲ｊ○
　　右　一　人
　　選任辯護人　黃文崇
　　上　訴　人
　　即　被　告　ｚ○○
　　上　訴　人
　　即　被　告　甲Ｙ○
　　右二人共同
　　選任辯護人　鄭志明
　　上訴人　即
　　被　　　告　甲甲○
　　右　一　人
　　選任辯護人　張慶宗
　　　　　　　　黃怡瑜
　　上　訴　人
　　即　被　告　甲Ｅ○
　　右　一　人
　　選任辯護人　鄭志明
　　上　訴　人
　　即　被　告　甲子○
　　上　訴　人
　　即　被　告　甲ｑ○
　　右　一　人
　　選任辯護人　何孟育
　　上　訴　人
　　即　被　告　酉○○
　　　　　　　　甲辰○
　　　　　　　　Ｉ○○
　　右　一　人
　　選任辯護人　何孟育
　　上　訴　人
　　即　被　告　巳○○
　　選任辯護人　常照倫
　　　　　　　　張績寶　律師
　　上　訴　人
　　即　被　告　ｏ○○
右上訴人等因常業詐欺案件，不服臺灣台中地方法院八十九年度重訴字第二四三四號
中華民國九十年十一月十二日第一審判決（起訴案號：臺灣台中地方法院檢察署八十
九年度偵字第七○五六號、第一一二五七號；併辦案號：九十年度偵字第一四二○八
號），提起上訴，本院判決後經最高法院發回更審，本院判決如左：
    主      文
原判決關於甲地○、甲ｊ○、ｚ○○、甲Ｙ○、甲甲○、甲Ｅ○、甲子○、甲ｑ○、
酉○○、甲辰○、Ｉ○○、巳○○、ｏ○○部分均撤銷。
ｒ○○共同以意圖為自己不法之所有，以詐術使人將本人之物交付為常業，處有期徒
刑伍年捌月。如附表四編號一至八、十一、十二所示之物及附表五所示之署押均沒收
。
甲地○共同以意圖為自己不法之所有，以詐術使人將本人之物交付為常業，處有期徒
刑年肆月。如附表四編號二至七、十一、十二所示之物均沒收。
甲ｊ○、ｚ○○、甲Ｙ○、甲甲○、甲Ｅ○、甲子○、甲ｑ○、酉○○、甲辰○、Ｉ
○○共同以意圖為自己不法之所有，以詐術使人將本人之物交付為常業。甲ｊ○、ｚ
○○、甲Ｙ○各處有期徒刑壹年拾月；甲甲○處有期徒刑壹年捌月；甲Ｅ○處有期徒
刑貳年陸月、甲子○處有期徒刑壹年陸月；甲ｑ○、酉○○各處有期徒刑壹年肆月，
甲辰○處有期徒刑貳年肆月，Ｉ○○處有期徒刑貳年貳月。如附表四編號二至七、十
一、十二所示之物均沒收。
巳○○共同連續行使偽造私文書，足以生損害於他人，處有期徒刑貳年貳月。如附表
四編號一、八所示之物及附表五所示之署押均沒收。
ｏ○○共同以意圖為自己不法之所有，以詐術使人將本人之物交付為常業，處有期徒
刑貳年捌月。如附表四編號九、十、十三所示之物均沒收。
    事      實
一、馮振武、石旺得（二人現均通緝中）、李劉豪（檢察官另行移送本院另股併案審
    理）、甲地○等人於民國（下同）八十五年間即共同基於為自己不法所有之概括
    犯意聯絡，參與俗稱販賣六合彩明牌之詐騙集團詐取民眾財物，經警查獲，並經
    判刑在案（馮振武、石旺得、甲地○均經台灣台中地方法院於八十五年十一月二
    十一日以八十五年度訴字第一一四六號各判處有期徒刑二年，緩刑五年，嗣均經
    撤回上訴而確定；李劉豪則經本院於九十年九月二十六日以九十年度重上更（三
    ）字第一三○號判處有期徒刑五年），惟馮振武、石旺得、李劉豪等人竟仍不知
    悔改，復基於為自己不法所有之共同常業詐欺犯意聯絡，自八十七年七月間起至
    八十九年四月二十八日止，共同虛以「恆基兆業國際財團」、「怡和國際財團」
    、「大昌國際信託財團」、「亞洲國際信託財團」、「力嘉國際信託財團」、「
    日華國際信託財團」、「新鴻基國際投資信託財團」、「華潤國際投資信託財團
    」、「三井國際投資信託財團」、「新世界國際投資信託財團」、「港麗國際投
    資信託財團」、「匯業國際投資信託財團」、「會德豐國際投資信託財團」、「
    利田國際投資信託財團」、「水星國際投資信託財團」、「華豐國際投資信託財
    團」為名（詳附表一），組成刮刮樂詐騙集團，馮振武、石旺得、李劉豪等人並
    預先以不詳方式取得陳仁茂等百餘人名義於各地銀行及郵局之帳戶供犯罪之用（
    各該帳戶名稱、金融機構名稱及帳號等詳附表二。至於各該帳戶是否為馮振武、
    石旺得、李劉豪等人冒用陳仁茂等人名義申請開戶，或係渠等向陳仁茂等人或不
    詳者購得，俟馮振武、石旺得等人通緝到案受訊後，再行認定）；且以不詳方式
    取得中華電信股份有限公司臺灣北區、中區、南區分公司所有之（○四）000
    0000號、0000000號、0000000號、（○七）0000000
    號、0000000號、0000000號、0000000號、000000
    0號、（○二）00000000號、00000000號、00000000
    號、00000000號、00000000號、00000000號等電話（
    聯絡電話詳附表一。至於上開電話是否為馮振武、石旺得、李劉豪等人冒用他人
    名義申請租用，或係渠等自各申請名義人或不詳者處取得，亦俟馮振武、石旺得
    等人通緝到案受訊後，再行認定）作為與被害人聯絡之用。另委請具有共同常業
    詐欺犯意之ｒ○○、甲地○在該詐騙集團負責監督接聽電話成員之工作，ｒ○○
    並受託發放薪資予部分負責接聽電話之成員，李劉豪並將郭春枝（已更名為甲午
    ○）、甲宇○、ｃ○○、ｆ○○、甲ｖ○、地○○、ｇ○○、寅○○、甲Ｑ○、
    Ｄ○○○、乙宙○、天○○、甲天○、甲ｚ○、甲辛○等人之身分證（有係遺失
    者，有係被偽造者等）交予ｒ○○，再由ｒ○○委請基於共同行使偽造私文書及
    詐欺得利概括犯意之行動電話業者巳○○，以郭春枝等人名義向台灣大哥大股份
    有限公司（下稱台灣大哥大公司）申請0000000000號、000000
    0000號（以上二支電話之申請名義人為郭春枝）、0000000000號
    、0000000000號（以上二支電話之申請名義人為甲宇○）、0000
    000000號（申請名義人為ｃ○○）、0000000000號、0000
    000000號、0000000000號（以上三支電話之申請名義人為ｆ○
    ○）、0000000000號（申請名義人為甲ｖ○）、000000000
    0號（申請名義人為地○○）、0000000000號、000000000
    0號（以上二支電話之申請名義人為ｇ○○）、0000000000號（申請
    名義人為寅○○）、0000000000號（申請名義人為甲Ｑ○）、000
    0000000號（申請名義人為Ｄ○○○）、0000000000號、00
    00000000號（以上二支電話之申請名義人為乙宙○）、0000000
    000號（申請名義人為天○○）、0000000000號、0000000
    000號、0000000000號（以上三支電話之申請名義人為甲天○）、
    0000000000號（申請名義人為甲ｚ○）、0000000000號（
    申請名義人為甲辛○）等共二十三支行動電話門號使用，即連續偽填台灣大哥大
    公司行動電話服務申請書，偽造郭春枝等人之簽名於台灣大哥大公司上開行動電
    話服務申請書客戶親簽欄內，而為連續偽造上開私文書，嗣再持向台灣大哥大公
    司辦理以為行使偽造私文書，足以生損害於郭春枝等人。馮振武、李劉豪等人復
    以不詳方式取得其他門號行動電話使用，並將上述自動電話經過多次轉接至渠等
    使用之行動電話上，且為防止在國內設線據點易為檢警循線查獲，乃分工持不詳
    號碼之行動電話或上開向台灣大哥大公司申請之行動電話至中國大陸地區福建省
    廈門市國泰大樓設點租屋接收被害人電話行詐騙之實以逃避本島警方查緝，事後
    並未依約向各行動電話業者繳交電話費，致使各行動電話業者遭受高額損失（其
    中台灣大哥大公司上開行動電話所損失之通話費用即達新台幣（下同）四萬九千
    八百九十一元），而詐得免付通話費用之不法利益，並使上開申請名義人與各行
    動電話業者發生爭執，足以生損害上開申請名義人及各行動電話業者營業及用戶
    管理之正確性。
二、馮振武、李劉豪等人另於報章上刊登「徵內勤高手」廣告以招募共犯，並由李劉
    豪委託基於常業詐欺犯意之ｏ○○印製刮刮樂廣告紙寄發予國內不特定之被害人
    ，ｏ○○先後印製約三十萬份之刮刮樂廣告紙供李劉豪等人持以詐騙他人之用，
    而甲ｊ○、ｚ○○（二人均於八十七年十月間加入）、傅建軍（於八十七年底加
    入，現通緝中）、甲Ｙ○（ｒ○○之妻，於八十七年十二月間加入）、甲甲○（
    於八十八年八月十九日加入）、甲Ｅ○、甲子○（二人均於八十八年七、八月間
    加入）、陳耀徽（於八十八年八月間加入，已死亡）、甲ｑ○（於八十八年十一
    月二十九日加入）、酉○○、甲辰○（二人均於八十八年十一月間加入）、Ｉ○
    ○（於八十八年十一月二十九日加入）等人乃分別於八十七年十月間至八十九年
    一月間應徵或經人介紹加入該集團，渠等亦均基於共同常業詐欺取財犯意，均自
    行取名代號，甲ｊ○自稱「邱專員」、「蔡專員」、「吳專員」、「課長」等，
    ｚ○○自稱「楊雅萍專員」、「李雅萍專員」等，甲Ｙ○自稱「朱專員」、「張
    專員」等，甲Ｅ○自稱「丁課長」，甲子○自稱「專員」及負責煮飯打雜工作，
    甲ｑ○自稱「江月虹專員」、「楊碧錚專員」等，甲甲○、酉○○擔任總機負責
    接聽及轉接電話，甲辰○自稱「宋專員」，Ｉ○○自稱「周專員」等，ｒ○○自
    稱「陳專員、陳主任」等，甲地○自稱「課長」等，馮振武、李劉豪等部分成員
    在臺灣負責郵寄刮刮樂廣告紙予被害人及擔任領款工作，部分成員則留在廈門市
    國泰大樓內負責接聽被害人電話行詐騙伎倆，每一張刮刮樂廣告紙均可刮中陸獎
    十六萬元、二十八萬元、六十萬元不等獎金（可刮中金額、詐騙集團名稱均詳附
    表一），待被害人刮中彩金後依廣告紙所留之聯絡電話打電話向該等集團查詢時
    ，渠等即向被害人佯稱係廠商贊助之酬賓活動，並先恭賀被害人中獎，繼要求被
    害人提供在金融機構開戶之帳號，以便將彩金匯入該帳戶內，以取信被害人後，
    再向被害人詐稱：依稅法規定中獎者需先向國稅局繳納百分之十五之稅金即二萬
    四千元、四萬二千元、九萬元不等，始能領取彩金，要求被害人先將該筆稅金匯
    入渠等預先備妥之上開帳戶內，俟被害人依約匯入該金額後，渠等即再向被害人
    詐稱：因作業疏失被害人並非該等集團會員，需先繳納會員費八萬元至二十萬元
    不等會員費成為正式會員後始能領取彩金，而會員費日後可退還，若不加入會員
    則先前匯入之款項無法辦理退還，待被害人仍依約將款項匯入渠等所備妥之帳戶
    內後，渠等復又詐稱：被害人之資料已被送至該公司六合彩投資部門，要求被害
    人與該六合彩部門配合，而使被害人陷於錯誤，陸續匯款，渠等則又以被害人已
    簽賭六合彩中獎為由要求被害人再匯入保證金、該集團公司某專員私自違反公司
    規定私下墊支被害人應支出款遭查獲開除，被害人必須依規定繳交未全額繳交之
    資格金、會員費等等為由，而使甲○○、乙○○、丙○○等人陷於錯誤分別匯入
    九千元至二千三百十一萬二千元不等之金額至彼等備妥之上開帳戶內（被害人姓
    名、被詐騙金額、被詐騙時間起終、匯款收據、刮刮樂海報名稱均詳附表三），
    渠等即以此方式牟利，經統計自八十七年七月間起至八十九年四月二十八日止，
    共計向已指證之被害人詐得總金額一億八千五百零四萬六千元（詳附表三）。甲
    ｊ○、ｚ○○、甲Ｙ○、甲甲○、甲Ｅ○、甲子○、甲ｑ○、酉○○、甲辰○、
    Ｉ○○等人則可按月向馮振武、李劉豪等人領取四萬元至三十萬元不等之薪資及
    紅利，並均恃以為生，而以之常業。
三、嗣經臺灣臺中地方法院檢察署檢察官指揮臺中縣警察局刑警隊偵辦，並於八十九
    年四月二十八日簽發搜索票命警前往臺中市○○區○○街二一○號十樓之一李劉
    豪住處、臺中市○○區○○路二段十五號八樓之七ｒ○○、甲Ｙ○住處、臺中市
    南屯區同安西巷五九號馮振武住處、臺中市○○○街一一五號五樓之九傅建軍住
    處、彰化縣彰化市○○○街四六巷二六號甲辰○住處、臺中市○○區○○路二段
    二五號巳○○住處、臺中市○區○○路一三七號ｏ○○住處等執行搜索，分別查
    獲李劉豪、ｒ○○、巳○○、ｏ○○等人所有持以供渠等常業詐欺、行使偽造私
    文書所用或犯罪所得之如附表四編號一至十三所示之行動電話（0000000000）、
    人頭帳戶資料單、刮刮樂海報刊登電話單、折刮刮樂海報地址單、轉接行動電話
    一覽表、詐騙用電話號碼表、華潤國際財團刮刮樂廣告製版單、偽填行動電話帳
    寄地申請書、電腦、刮刮樂海報樣本、公司行號名錄影本、刮刮樂海報資料底稿
    、MO磁碟片等物，並循線查扣馮振武所得部分贓款計一千二百三十萬二千八百六
    十六元、ｒ○○所得部分贓款一百八十萬元、李劉豪所得部分贓款四百萬元及馮
    振武以所得贓款購得信託登記至其妹馮玉菁名下之坐落臺中市○○段一一六之四
    地號土地及其上建號六二八號即臺中市○○區○○里○○路○段四二九之二號房
    屋及土地一筆。
四、案經臺灣臺中地方法院檢察署檢察官指揮臺中縣警察局移送後偵查起訴及雲林縣
    警察局西螺分局報請臺灣臺中地方法院檢察署移送併辦。
    理      由
一、上訴人即被告ｒ○○、甲ｊ○、ｚ○○、甲Ｙ○、甲甲○、甲Ｅ○、甲子○、甲
    ｑ○、酉○○、甲辰○、Ｉ○○等人對於右揭犯罪事實一、二所載分別經人介紹
    或應徵加入，及各自所擔任之工作、月薪數額等事實，均據渠等分別或於警訊或
    原審法院偵審中，並本院行調查時或審理中或坦承不諱，互核大致相符，並經附
    表三所示共一百七十一名被害人在警訊時指訴甚詳，且被害人確於收到刮刮樂廣
    告紙而刮中獎後，有分別匯入附表三被詐欺金額欄所示之金額至指定帳戶（如附
    表二各欄所示帳戶）之事實，復有多數被害人分別提出之匯款收據附卷可稽。被
    告ｒ○○、巳○○對於右揭犯罪事實一所載偽填台灣大哥大公司行動電話服務申
    請書，偽造郭春枝等人之簽名於台灣大哥大公司上開行動電話服務申請書客戶親
    簽欄內，而為連續偽造上開私文書後予以行使之犯行，亦均坦承不諱，且經被害
    人甲午○（原名郭春枝）、ｃ○○、ｆ○○、甲ｖ○、地○○、ｇ○○、Ｄ○○
    ○、乙宙○、天○○等人於本院前審九十年十月八日訊問時均證稱並未委託他人
    申請上開行動電話使用等語（見本院前審卷第九六七頁至第九九六頁筆錄），除
    上另經本院分函囑託臺灣雲林、桃園地方法院分據證人即被害人甲Ｑ○、寅○○
    等具結後供證在卷（見本審（二）卷第二八七、二八八、二九四頁），又經被害
    人甲ｚ○在本院行調查時亦於具結後，供述甚詳（見同上卷第二五○頁），另被
    害人甲宇○、甲天○、甲辛○經本院屢傳均因寄存送達而無法到庭應訊（見同上
    卷第二二六、二七三、二二八、二六八、二二七、二七九頁）從而亦堪認甲宇○
    等三人亦與同上甲Ｑ○等情同，俱屬被害人殆無可疑。並有台灣大哥大公司上開
    行動電話服務申請書附卷可稽（見臺灣臺中地方法院檢察署八十九年度偵字第七
    ○五六號卷第一六五頁至第一八六頁及本院卷第四○一頁）。又被告ｏ○○亦坦
    承右揭犯罪事實二所載受李劉豪之託，先後印製約三十萬份之刮刮樂廣告紙供李
    劉豪等人持以詐騙他人之用，並經警在其臺中市○區○○路一三七號住處扣得附
    表四編號十至十三所示之刮刮樂海報樣本、刮刮樂海報資料底稿、公司行號名錄
    影本、MO 磁碟片等可稽，事證明確。
二、上訴人即被告ｒ○○嗣辯稱：伊於該詐欺集團中並未居於領導地位，僅是受有經
    營經驗者指揮之小角色而已。伊之所以曾代發薪水予少數被告，係因伊之家小位
    於臺灣，須常往來於臺灣與大陸之間，故總部設於大陸地區之詐欺集團領導者，
    乃一度委託伊代發臺灣地區少部分人員之薪水，伊並非處於領導地位的老闆或主
    謀各等語。上訴人即被告甲Ｙ○嗣辯稱：伊僅於八十七年底陪同ｒ○○前往大陸
    地區時，因集團人手不足而幫忙接聽電話，然其後即因懷孕身體狀況不佳，無法
    再上班工作，即均未再任職或參與詐騙集團云云。上訴人即被告甲地○辯稱：伊
    於八十七年底即在廈門市經營探索咖啡館，並未涉及本案，僅因與馮振武熟識，
    時常玩在一起，並偶而至其上班之處所，方遭誤解涉及本案。又共同被告於警訊
    時對於伊有否於該詐騙集團擔任任何職務，抑或擔任何種角色，均有差異甚大之
    說詞（有稱伊為主任、或課長，或專員等），顯見此等陳述有瑕疵，自不得採云
    云（見本院前審卷第七九八頁、第七九九頁）及本審卷。上訴人即被告甲子○於
    本院前審則辯稱：伊於八十八年十一月間至大陸為伊當時的男友甲Ｅ○煮飯，後
    來有煮飯給他人吃，但伊於本院前審則並未參與詐欺集團，也不負責接聽電話，
    甲Ｅ○有給伊零用金三、四萬元，但並非薪水云云（見本院前審卷一一二頁、第
    一一四四頁、第一一四五頁筆錄）。上訴人即被告ｏ○○嗣辯稱：伊對於李劉豪
    委託印製的廣告與處理其他客戶之委託完全相同，均僅係依客戶指示完成印刷，
    未曾過問李劉豪委託印刷之刮刮樂廣告究竟供作何種用途，而李劉豪亦未曾將其
    印製之目的告知我，故伊主觀上確實不知所印製海報之確實用途云云（見本院前
    審卷第六一○頁及本審卷）。
三、惟據（一）被告ｒ○○於警訊時供稱曾替李劉豪發薪資給石旺得、酉○○、Ｉ○
    ○、ｚ○○、甲甲○、甲子○、甲辰○、陳耀徽、甲Ｅ○、甲Ｙ○、甲ｊ○、甲
    ｑ○等人（見臺灣臺中地方法院檢察署八十九年度偵字第七○五六號卷第二五頁
    反面筆錄）。被告Ｉ○○、甲辰○、陳耀徽等人亦均供稱渠等薪資係由被告ｒ○
    ○負責發放等語（見同上偵查卷第四七頁背面、第五一頁背面、第五六頁反面筆
    錄）。被告甲Ｙ○亦供稱被告ｒ○○曾匯薪資四萬八千元予被告甲子○等語（見
    同上偵查卷第六三頁筆錄），亦有該匯款委託書扣案可憑（置於ｒ○○被扣押物
    之附件袋內，即附表四編號十四所示）。又被告ｒ○○除於大陸廈門市國泰大樓
    內以「陳專員、陳主任」之假名，接聽被害人電話行詐騙伎倆外，尚受李劉豪之
    交辦，委請巳○○偽填台灣大哥大公司上開行動電話服務申請書，偽造郭春枝等
    人之簽名於台灣大哥大公司上開行動電話服務申請書客戶親簽欄內，而為連續偽
    造上開私文書後予以行使，足見被告ｒ○○參與本案之程度顯較其餘被告甲ｊ○
    、ｚ○○等人為重。另被告ｒ○○亦曾將其因參與本案詐騙之部分所得一百八十
    萬元寄放在甲Ｙ○於花旗銀行文心分行帳戶內，嗣由甲Ｙ○於案發後之八十九年
    五月二十四日上午十一時二十分許，帶同警方至該銀行提領該一百八十萬元，並
    轉換臺灣銀行一百八十萬元之支票一張扣案等情，亦據被告ｒ○○、甲Ｙ○供述
    在卷（見同上偵查卷第二七七頁、同署八十九年度偵字第一一二五七號卷第一四
    五頁筆錄），是其犯罪所得亦較單純領取薪資及些許紅利之其餘被告甲ｊ○、ｚ
    ○○等人為高。綜此，被告ｒ○○固未參與全部犯罪之籌備、計劃等工作，但亦
    非其所辯僅是受人指揮之小角色而已，此由其有上開發放薪資、申辦行動電話及
    因此所得較高等情觀之自明。（二）被告甲Ｙ○業於警訊時供稱係自八十七年十
    二月起至被警查獲為止（即八十九年四月二十八日）受僱李劉豪向他人詐騙，並
    與ｒ○○因此所得約四百萬元，用以繳納房屋貸款及車款等語（見同署八十九年
    度偵字第七○五六號卷第六一頁背面、六三頁背面筆錄）。參以被告ｒ○○、甲
    Ｙ○為夫妻，渠等自八十七年間起至八十九年四月底止先後有七次同時出入境記
    錄（甲Ｙ○另有各二次出入境記錄，ｒ○○另有各一次出入境記錄，甲Ｙ○第一
    次出境與第二次入境時間又與ｒ○○之該次出入境時間相同），此有渠二人出入
    境記錄表附卷可查（見本院前審卷第七八四頁、第七九二頁），足見被告甲Ｙ○
    辯稱其僅於八十七年底參與詐騙集團而已云云，顯係事後避重就輕之詞，不足採
    信。（三）被告甲地○辯稱其在廈門市經營探索咖啡館，固據其提出約定書、營
    業執照及稅務登記證為憑（見本院前審卷第七五九頁至第七六一頁），惟其亦有
    共同參與右揭接聽被害人電話行詐騙伎倆之犯行，業據被告ｒ○○、酉○○、Ｉ
    ○○、ｚ○○、甲辰○、傅建軍、甲Ｙ○、甲甲○、甲ｊ○等人於警訊時供述在
    卷（見同署八十九年度偵字第七○五六號卷第二五頁、第四四頁、第四六頁、第
    四九頁、第五一頁、第五九頁背面、第六二頁背面、同署八十九年度偵字第一一
    二五七號卷第一二○頁背面、第一四七頁筆錄）。被告甲地○並供稱係經由李劉
    豪、馮振武之介紹而認識其餘被告（見本院前審卷第一一四頁筆錄），而李劉豪
    、馮振武又係本案刮刮樂詐騙集團之主謀（此除由其餘被告之供述可知外，亦由
    李劉豪於案發後被查扣其犯罪之部分所得即高達四百萬元、馮振武於案發後被查
    扣其犯罪之部分所得高達一千二百三十萬二千八百六十六元及以犯罪所得購得之
    坐落臺中市○○段一一六之四地號及六二八建號即臺中市○○區○○里○○路○
    段四二九之二號房屋及土地觀之自明），被告甲地○復因曾與李劉豪、馮振武、
    石旺得等人於八十五年間共同基於為自己不法所有之概括犯意聯絡，參與俗稱販
    賣六合彩明牌之詐騙集團詐取民眾財物，經警查獲，並經判刑在案（馮振武、石
    旺得、甲地○均經本院於八十五年十一月二十一日以八十五年度訴字第一一四六
    號各判處有期徒刑二年，緩刑五年，嗣均經撤回上訴而確定；李劉豪則經臺灣高
    等法院臺中分院於九十年九月二十六日以九十年度重上更（三）字第一三○號判
    處有期徒刑五年），此有臺灣高等法院上開被告全國前案紀錄表附卷可憑（見本
    院前審卷第二四頁、第二八頁、第三六頁、第一一二二頁）。是渠等除已共犯他
    案在先外，現又夥眾聚集於廈門市國泰大樓之本案犯罪地點，顯見彼此關係密切
    ，交情匪淺，則被告ｒ○○、酉○○、Ｉ○○、ｚ○○、甲辰○、傅建軍、甲Ｙ
    ○、甲甲○、甲ｊ○等人於警訊時供述被告甲地○亦有共同參與右揭接聽被害人
    電話行詐騙伎倆之犯行，洵堪採信。被告甲地○縱另於廈門市經營探索咖啡館，
    亦無礙其參與本案常業詐欺之成立；而被告ｒ○○、酉○○、Ｉ○○、ｚ○○、
    甲辰○、甲Ｙ○、甲甲○、甲ｊ○等人在與被告甲地○同時接受本院前審訊問或
    審理時雖均改口否認被告甲地○參與本案，無非係事後迴護被告甲地○之詞，並
    不可採。至於被告ｒ○○於本院訊問時供稱：：：：警察說如我指認他（按指甲
    地○）就不會羈押我。（見本院前審（二）卷第一四八頁）被告酉○○、Ｉ○○
    、甲辰○、甲Ｙ○亦稱：是警察自己寫上去的（見同上卷第一四八頁），被告甲
    地○亦對同案被告之自白為非任意性之抗辯（見同審（二）卷第一一七頁及至一
    一八頁）。惟經本院行調查時傳訊承辦偵查員辰○○、乙Ｇ○、乙甲○、戊○○
    、申○○等人到庭均具結後證稱：筆錄均依被告陳述製作一問一答：：：（見本
    審（三）卷第二十八頁至三十一頁）。又上開被告即ｒ○○等人於檢察官偵查時
    均一致供稱：警卷之筆錄實在的，（見偵七○五六號卷第二一八至二一九頁），
    被告甲地○供稱：警訊筆錄實在，沒有刑求等語（見同上卷第三二四頁），本院
    又去函臺中縣警察局函以：有關甲地○之警訊錄音帶因辦公廳舍遷移，且事隔已
    久，已查無該偵訊錄音帶（見本審（二）卷第二八二頁）。由以上各卷證及被告
    ｒ○○等人之供述，應屬實在，甲地○之請求再次調取被告ｒ○○等人（見本審
    （一）卷第一○八頁）之警訊錄音帶以求勘驗，本院認無此必要。至於被告ｒ○
    ○等人於警訊時對於被告甲地○在該詐騙集團中擔任之職務，雖有稱「主任」、
    「課長」、「專員」等詞，但該刮刮樂詐騙集團，本意即在騙取他人財物，負責
    接聽電話之成員均以假名與被害人對話後行詐騙伎倆，觀其參與之成員被查獲者
    即多達十餘人，而本案刮刮樂詐騙集團名稱又多達十六個（如附表一所示），參
    與之成員於每個集團中亦多以不同之假名代之，此由被告傅建軍於警訊時自稱用
    「李專員」、「王課長」假名（見同署八十九年度偵字第七○五六號卷第五九頁
    筆錄）、被告ｚ○○自稱用「楊雅萍」、「李雅萍專員」假名（見同上偵查卷第
    四九頁筆錄）、被告甲Ｙ○自稱用「朱專員」、「張專員」假名（見同上偵查卷
    第六二頁）、被告甲ｑ○自稱用「江月虹專員」、「楊碧錚專員」假名（見同上
    偵查卷第六六頁背面筆錄）、被告酉○○供稱被告ｒ○○曾以「陳專員」、陳主
    任」假名（見同上偵查卷第四四頁筆錄）等情觀之可知，即參與之成員往往非僅
    有單一之假職稱，亦非當然確知其他成員之職稱為何，被告甲地○自不得徒以其
    餘被告對其究係擔任何種職稱之不同供述而卸其刑責。（四）被告甲子○於警訊
    時業已供稱有幫「華豐集團」煮飯及偶而學接電話等語（見同署八十九年度偵字
    第一一二五七號卷第一二三頁背面筆錄）。同案被告ｒ○○、Ｉ○○、ｚ○○、
    甲辰○、陳耀徽、傅建軍、甲Ｙ○、甲ｑ○、甲ｊ○於警訊時亦均供稱被告甲子
    ○有參與接聽被害人電話行詐騙伎倆之犯行（見同署八十九年度偵字第七○五六
    號卷第二三頁反面、第四五頁背面、第四九頁、第五一頁、第五六頁反面、第五
    九頁反面、第六三頁、第六六頁反面、同署八十九年度偵字第一一二五七號卷第
    一四七頁反面筆錄）；復依前揭所述，被告ｒ○○曾匯薪資四萬八千元予被告甲
    子○，除有ｒ○○之口供外，復經被告甲Ｙ○加以證實，又有收據為憑（以上見
    偵七○五六號卷第二十三頁反面、第六十三頁正面、第一○二頁正面）。是被告
    甲子○確有受僱該刮刮樂詐騙集團而有共同參與右揭常業詐欺之犯行，亦堪認定
    ，被告甲子○於本院前審上開所辯，應係卸責之詞，不足採信。（五）被告ｏ○
    ○於警訊時業已供稱多少知道該廣告紙有可能作為騙人之物，係基於朋友及鄰居
    情誼，才受李劉豪之委託先後印製約三十萬份之廣告紙等語（見同署八十九年度
    偵字第七○五六號卷第三三頁至第三五頁筆錄）。嗣本院前審依被告ｏ○○之請
    求勘驗該警訊錄音帶，經勘驗結果，被告ｏ○○確有供稱因與李劉豪認識，受其
    拜託才為其印製刮刮樂廣告，他沒有講是要詐騙用途，是我想大概是‧‧‧等語
    （見本院前審卷第八二三頁背面筆錄）。按社會上刮刮樂詐財事件屢見不鮮，經
    由新聞媒體廣為報導後，雖仍有少數人為詐欺集團所騙，但已為多數民眾知悉此
    為詐騙伎倆，被告ｏ○○自述係清華大學動力機械系畢業，並多年經營艾美廣告
    設計工作室，顯非至愚之人，豈有不知此詐騙伎倆之理？且其既與李劉豪為熟識
    多年之鄰居及朋友，而李劉豪自述係從事室內裝潢等工作，則被告ｏ○○對李劉
    豪從事之工作應能知悉，竟先後為李劉豪印製與其工作無關之刮刮樂廣告紙，且
    數量高達約三十萬份，李劉豪苟非持以詐財之用，何需委託印製如此大量之廣告
    紙，則被告ｏ○○對李劉豪欲持該廣告紙用以詐欺，應有認識，其因而受託印製
    廣告紙，即為共同犯罪行為，是被告ｏ○○上開所辯，亦係卸責之詞，並不可採
    。被告ｏ○○犯行非僅止於幫助，應為共同正犯，此部起訴認幫助犯，容有未洽
    ，但亦不發生變更法條問題（參照最高法院三十年上字第一五七四號判例）。此
    外，右揭犯罪事實，並有附表四所示物品扣案可證，而被告馮振武、李劉豪等人
    向已指證之被害人詐欺獲利所得，即高達一億八千五百零四萬六千元，且規模極
    大，被告ｒ○○、甲地○、甲ｊ○、ｚ○○、甲Ｙ○、甲甲○、甲Ｅ○、甲子○
    、甲ｑ○、酉○○、甲辰○、Ｉ○○等人每月可獲取固定薪資及金額不定之紅利
    ，顯均以犯此詐欺罪之所得恃以維生，均應成立常業詐欺罪。綜上所述，本件事
    證明確，被告等右揭犯行均堪予認定。至於被告Ｉ○○、甲ｑ○二人請求調查事
    項（見本審（一）卷第二二九頁），經本院訊之同案共同被告ｒ○○，據其具結
    後證稱：工作人員護照及台胞證是由馮振武負責保管，他是公司老闆之一，他與
    李劉豪合夥，公司員工如中途離職，是否不發給薪資，而且要自負回程（即回台
    ）的機票，Ｉ○○、劉玉禧在工作中途有否要求離職，以何原因要求返還護照、
    台胞證，公司如何因應等各問題，則答稱：我不清楚（見本(二)卷第二七八頁）。
    自亦不得為有利被告Ｉ○○、甲ｑ○二人之認定。又被告甲甲○請訊問共同被告
    董相玲部分（見本(一)卷第二三九頁），其一已如上所示，其於八十八年八月十九
    日前往大陸門國泰大樓工作（見本(二)卷第一○三頁），其之前往應徵時，李劉
    豪有無先告知被告甲甲○工作是否為詐騙之不法行為。查同案共同被告甲ｊ○經
    傳均未到庭應訊，且被告甲甲○之知否其工作是在為詐騙之不法行為，乃存在於
    其與李劉豪間，應非外人甲ｊ○之所可得知，是本院應無再傳喚被告甲ｊ○查問
    上情之必要，併此明。
四、核上訴人即被告ｒ○○、甲地○、甲ｊ○、ｚ○○、甲Ｙ○、甲甲○、甲Ｅ○、
    甲子○、甲ｑ○、酉○○、甲辰○、Ｉ○○、ｏ○○等人右揭參與刮刮樂詐財之
    行為，均係犯刑法第三百四十條之常業詐欺罪。被告ｒ○○、巳○○偽造郭春枝
    等人之簽名於台灣大哥大公司上開行動電話服務申請書客戶親簽欄內後予以行使
    ，自足以生損害於郭春枝等申請名義人及台灣大哥大公司，並因此詐得免付通話
    費用之不法利益，均係犯同法第二百十六條、第二百十條之行使偽造私文書罪及
    刑法第三百三十九條第二項、第一項之詐欺得利罪（公訴人於事實欄內有敘及此
    詐欺得利犯行，惟於所犯法條欄內漏未論及，應予補充），因被告巳○○業已參
    與行使偽造私文書構成要件內之行為，即屬共同正犯，公訴人認其僅係幫助犯，
    尚有未洽。被告ｒ○○、甲地○、甲ｊ○、ｚ○○、甲Ｙ○、甲甲○、甲Ｅ○、
    甲子○、甲ｑ○、酉○○、甲辰○、Ｉ○○、ｏ○○與李劉豪、馮振武、石旺得
    、傅建軍、陳耀徽等人就右揭常業詐欺犯行，及被告ｒ○○、巳○○與李劉豪等
    人就右揭行使偽造私文書、詐欺得利犯行間，均有犯意之聯絡及行為之分擔，均
    為共同正犯。被告ｒ○○、巳○○偽造署押之行為為偽造私文書之階段行為，又
    偽造私文書之低度行為，復為行使之高度行為所吸收，均不另論罪（是公訴人認
    渠等另犯刑法第二百十七條之偽造署押罪，容有未合）。被告ｒ○○、巳○○先
    後多次行使偽造私文書及詐欺得利之犯行，均屬犯罪構成要件亦係相同，顯均係
    基於概括犯意反覆為之，應分別依連續犯之規定論以一罪，並各加重其刑。被告
    ｒ○○所犯常業詐欺及詐欺得利犯行，有實質上一罪關係，應以常業詐欺罪處斷
    。又被告ｒ○○所犯常業詐欺、行使偽造私文書罪及被告巳○○行使偽造私文書
    、詐欺得利罪間，均有方法結果牽連犯之裁判上一罪關係，被告ｒ○○應從一重
    之常業詐欺罪處斷，被告巳○○應從一重之行使偽造私文書罪處斷。原判決除已
    因死亡而經判處不受理確定在卷之陳耀徽外，餘上訴人等予以論罪科刑，固非無
    見，惟上訴人即被告甲ｑ○之犯罪時間為八十八年十一月二十九日，非同年十月
    、甲甲○犯罪時間為八十八年八月十九日非同年三月間，Ｉ○○犯罪時間為八十
    八年十一月二十九日非八十九年一月間（以上見本（二）卷第一○三頁），又被
    告ｏ○○應為共同正犯非祇幫助犯，就被告巳○○起訴贅引幫助常業詐欺法條，
    亦未予說明此部分不成立犯罪，或對上訴人甲ｊ○、ｚ○○、甲Ｙ○、甲甲○、
    甲子○、甲ｑ○、酉○○等人之量刑，實嫌過重，上訴人等上訴仍執陳詞，指摘
    原判決不當，雖非有理由，但原判決有上述可議之處，則原判決除已判決確定在
    卷之陳耀徽外，均應予撤銷，爰審酌被告ｏ○○受託印製刮刮樂廣告紙，共同以
    刮刮樂詐財得逞，其餘被告等（被告巳○○除外）參與刮刮樂詐財，使一般民眾
    誤信而遭騙，其受騙人數之多，詐得金額之鉅，均比一般詐欺罪嚴重，不但對受
    騙之個人、家庭造成嚴重打擊，產生無法彌補之損害，並使社會產生貪婪、投機
    之惡習。渠等犯罪情節嚴重，所生之損害鉅大，應予從重處罰。而被告等（除被
    告巳○○、ｏ○○外）加入詐欺集團，期間有長達年餘者；有僅數月者，量刑不
    宜劃一，應考量渠等犯罪期間之長短，以為刑度輕重之依據。又被告巳○○受託
    偽造申辦上開行動電話，除使台灣大哥大公司損失通話費用外，並使上開申請名
    義人與台灣大哥大公司發生爭執，足以生損害上開申請名義人及台灣大哥大公司
    對行動電話用戶管理之正確性，亦造成事後警方查緝本案犯罪之困難，及審酌被
    告等之品行、犯罪之動機、目的及犯罪後之態度等一切情狀，分別量處如主文二
    、三、四、五、六所示之刑（因被告等人僅參與公訴人所指之部分犯行，後述之
    。是公訴人對被告ｒ○○、甲地○均求處有期徒刑六年，對被告巳○○、ｏ○○
    均求處有期徒刑三年，對其餘被告均求處有期徒刑三年六月，均屬過重，附此敘
    明），以示懲儆。
五、扣案如附表四編號一所示之0000000000號行動電話一支，係李劉豪與
    被告ｒ○○、巳○○等人行使偽造私文書犯罪所得之物。附表四編號二至五所示
    之人頭帳戶資料單四張、刮刮樂海報刊登電話單六張、折刮刮樂海報地址單一張
    及轉接行動電話一覽表八張，係被告ｒ○○所有持以供常業詐欺犯罪所用之物。
    附表四編號六、七所示之詐騙用電話號碼表二張、華潤國際財團刮刮樂廣告製版
    單二張，係共犯馮振武所有持以供常業詐欺犯罪所用之物。附表四編號八所示之
    偽填行動電話帳寄地申請書一張，係被告ｒ○○、巳○○所有持以供行使偽造私
    文書犯罪所用之物。附表四編號九、十、十三所示之電腦一組、刮刮樂海報樣本
    五張及MO磁碟片三片，係被告ｏ○○所有持以供共同常業詐欺犯罪所用之物。附
    表四編號十一、十二所示之公司行號名錄影本十三張及刮刮樂海報資料一張，係
    共犯李劉豪所有持以供常業詐欺犯罪所用之物，業據被告ｒ○○、巳○○、ｏ○
    ○等人供明在卷，分別依同法第三十八條第一項第二款（指附表四編號二至十三
    所示之物）、第三款（指附表四編號一所示之物）之規定宣告沒收。另如附表五
    所示「台灣大哥大股份有限公司行動電話服務申請書」二十三張上之偽造「郭春
    枝」、「甲宇○」、「ｇ○○」、「乙宙○」之署押各二枚、「ｆ○○」、甲天
    ○」之署押各三枚、「ｃ○○」、「甲ｖ○」、「地○○」、「寅○○」、「甲
    Ｑ○」、Ｄ○○○」、「天○○」、「甲ｚ○」、「甲辛○」之署押各一枚，不
    能證明業已滅失，不問屬於犯人與否，均應依同法第二百十九條之規定宣告沒收
    。另被告偽造之「台灣大哥大股份有限公司行動電話服務申請書」二十三張已交
    予台灣大哥大公司（公訴人於本附表四編號三一中，僅指有十七張申請書），非
    屬被告等所有，爰不另為沒收之諭知。又被告ｒ○○被查扣之附表四編號十四至
    十六所示之匯款單（受款人：甲子○、張建寧）、花旗銀行存款明細表、身分證
    ；被告馮振武被查扣之附表四編號十七至二二所示之中華電信收據帳單、黃宗興
    分證、銀行存款單及各基金淨額表、馮玉菁存摺、馮振威存摺、ｏ○○存摺；被
    告傅建軍被查扣之附表四編號二三至二七所示之花旗銀行交易概要單、花旗銀行
    交易表、花旗銀行現金存款單、花旗銀行跨行匯款申請書、泛亞銀行匯出匯款回
    條聯；被告甲辰○被查扣之附表四編號二八所示之行動電話申請表；被告巳○○
    被查扣之附表四編號二九至三十所示之身分證、身分證影本；被告ｏ○○被查扣
    之附表四編號三二所示之南洋商業機構六合彩廣告紙。均核非供被告等犯罪所用
    之物，而附表四編號三七、三八所示之刮刮樂詐財錄音帶、匯款收據，則係被害
    人提出之證物，爰均不予宣告沒收。至於被告馮振武、ｒ○○、李劉豪等被查扣
    之附表四編號三三至三六所示之贓款及不動產，雖係渠等犯罪所得之物，惟為供
    被害人將來取償之用，不予宣告沒收，公訴人雖請求將此諭知發還被害人，但因
    查無依據，自不宜予以諭知發還，併此明。被告甲ｊ○上訴意旨略以：伊因子
    生病，缺醫藥費，向李劉豪借錢，無法償還，經李劉豪要求方前往大陸應職，犯
    罪之情狀可憫恕，請予減刑，並諭知緩刑云云。惟查原審此部分量刑本院審酌再
    三，已予酌減，且本件詐騙集團甚大，詐得款項甚鉅，本院認被告甲ｊ○不宜併
    為緩刑之宣告。
六、至於臺灣臺中地方法院檢察署九十年度偵字第一四二○八號併送併辦部分：即指
    除被告巳○○、ｏ○○外之其餘被告所為附表三編號一七一部分之詐欺犯行（被
    害人為甲Ｌ）；及上開被告等所為附表三編號一六八、一六九、一七○之詐欺犯
    行（被害人為甲ｔ○、壬○○、乙辛○），雖均未經起訴，惟因上開部分均與該
    被告等（除被告巳○○、ｏ○○外）右揭已被起訴成罪之常業詐欺犯行間，有實
    質上一罪關係，為起訴效力所及，本院自得併予審理。
七、公訴意旨認被告ｒ○○、甲地○、甲ｊ○、ｚ○○、甲Ｙ○、甲甲○、甲Ｅ○、
    甲子○、甲ｑ○、酉○○、甲辰○、Ｉ○○等人另犯有刑法第一百五十三條第一
    款煽惑他人犯罪之罪（指要求被害人與六合彩部門配合，煽惑他人從事簽賭六合
    彩犯罪行為）、第二百十六條、第二百十條之行使偽造私文書等罪嫌（指冒用陳
    仁茂等百餘人名義向各地銀行及郵局申請開戶帳號予以行使（如附表二）、向中
    華電信公司北、中、南分公司申請（○四）0000000號等約六、七十餘線
    電話（如附表一所示聯絡電話）。另委請巳○○以人頭身分證向國內台灣大哥大
    公司等民營公司申請六、七十餘門號使用）；被告巳○○另犯幫助常業詐欺罪、
    行使偽造私文書（指右揭事實欄一所述代辦二十三支行動電話門號以外之其他偽
    填台灣大哥大公司等民營電信公司之行動電話服務申請書後予以行使部分）等罪
    嫌云云；被告巳○○另犯幫助常業詐欺罪嫌、被告ｏ○○另犯幫助行使偽造私文
    書罪嫌等語。按犯罪事實應依證據認定之，無證據不得推定其犯罪事實，刑事訴
    訟法第一百五十四條第二項定有明文。又認定不利於被告之事實，須依積極證據
    ，苟積極證據不足為不利於被告事實之認定，即應為有利於被告之認定，更不必
    有何有利之證據（最高法院三十年上字第八一六號判例參照）。訊之被告等均堅
    決否認有公訴人所指此部分犯行，並辯稱：並未煽惑他人簽賭六合彩，也不知係
    由何人負責至銀行或郵局開戶及由何人申請電話使用等語；被告巳○○另辯稱；
    伊只有代辦如附表五所示之二十三支行動電話等語；被告ｏ○○辯稱：伊只有受
    託印製刮刮樂廣告紙，伊沒有幫助他人行使偽造私文書等語。查（一）被告等（
    除被告巳○○、ｏ○○外）參與右揭犯行，意在詐欺，並無煽惑他人犯賭博罪之
    故意，渠等縱在與被害人電話通話時，有鼓勵被害人與該六合彩部門配合，並偽
    稱被害人已簽賭六合彩中獎云云，惟此亦非有「公然」煽惑他人犯罪情事，是該
    被告等之行為並不成立刑法第一百五十三條第一款之煽惑他人犯罪之罪。（二）
    又依前所述觀之，本案刮刮樂詐騙集團之組織龐大，分工細膩，參與之成員往往
    各司其職，並非參與全部犯罪之籌備、計劃等工作，被告等（除被告巳○○、ｏ
    ○○外）多於本案犯罪期間始加入該組織者，而刮刮樂詐騙集團為達詐財之目的
    ，往往於實施詐騙前即取得人頭帳戶及申辦聯絡電話持以犯罪之用，則渠等是否
    知悉如附表二所示帳戶之取得方式及附表一所示各聯絡電話之申辦，已非無疑，
    遑論渠等有參與其中。又本案被告中（含被告馮振武）多人指認李劉豪係該集團
    首腦，李劉豪卻稱係由馮振武邀其加入刮刮樂詐騙集團及支付其報酬等語（見本
    院卷第五○三頁筆錄），即被告馮振武與李劉豪互相指認對方為該集團首腦，卻
    又稱不知何人負責提領帳款及申辦電話，顯見渠等均有避重就輕、互相推諉責任
    情事，惟被告馮振武曾供稱上開人頭帳戶係向他人購得等語（見同署八十九年度
    偵字第七○五六號卷第三一頁筆錄），依此以觀，上開人頭帳戶即非被告等（除
    被告巳○○、ｏ○○外）偽造私文書行使後取得。又按社會上有專門偽造證件之
    集團販賣偽造之證件，亦有非法轉租所申辦之電話供人使用，並利用報章雜誌刊
    登買賣他人證件、帳戶及承租之電話供人使用等情，恆見需款孔急者有因此出賣
    其證件、帳戶及轉租其電話供人非法使用。是刮刮樂詐騙集團取得人頭帳戶及聯
    絡電話之方式甚多，並不困難，實無必要自行充當人頭以申請帳戶或承租電話，
    亦可免曝犯行。且本案經本院核閱附表二所示之部分帳戶開戶時檢附之證件資料
    ，均無本案被告等人之資料或照片，而附表一所示之部分聯絡電話之裝機申請書
    亦非被告等人所填寫。又無任何證據證明被告巳○○有代為申辦附表五所示二十
    三支行動電話以外之其餘行動電話之事實，亦查無被告ｏ○○除有受託印製刮刮
    樂廣告紙外，尚有何其他幫助行使偽造私文書之犯行，被告巳○○亦無參與幫助
    常業詐欺之犯行。綜此，原均應就公訴人所指此部分為無罪之判決，惟因公訴人
    認被告等此部分與上開經起訴成罪之常業詐欺罪或行使偽造私文書罪有方法結果
    牽連犯或連續犯之裁判上一罪關係，爰均不另為無罪之諭知。
八、被告甲ｊ○、甲子○等經合法傳喚，無正當理由不到庭，茲不待其陳述，逕行判
    決。
九、據上論斷，應依刑事訴訟法第三百六十九條第一項前段、第三百六十四條、第二
    百九十九條第一項前段、第三百七十一條、刑法第二十八條、第五十六條、第三
    百四十條、第二百十六條、第二百十條、第三百三十九條第二項、第一項、第五
    十五條、第二百十九條、第三十八條第一項第二款，罰金罰鍰提高標準條例第一
    條前段，判決如主文。
中     華     民     國     九十三     年      二      月    二十七     日
                                   臺灣高等法院臺中分院刑事第六庭
                                   　　　審判長法　官　李  文  雄
                                   　　　　　　法　官  陳  秀  
                                   　　　　　　法  官　陳　嘉　雄
右正本證明與原本無異。
如不服本判決應於收受送達後十日內向本院提出上訴書狀，其未敘述上訴之理由者並
得於提起上訴後十日內向本院補提理由書（均須按他造當事人之人數附繕本）。
                                               書記官  陳　信　和
中     華     民     國　   九十三     年      三      月      一       日
附錄本案論罪科刑法條全文
刑法第三百四十條：
以犯第三百三十九條之罪為常業者，處一年以上七年以下有期徒刑，得併科五萬元以
下罰金。
刑法第二百十六條：
行使第二百十條至第二百十五條之文書者，依偽造、變造文書或登載不實事項或使登
載不實事項之規定處斷。
刑法第二百十條：
偽造、變造私文書，足以生損害於公眾或他人者，處五年以下有期徒刑。
刑法第三百三十九條第一項、第二項：
意圖為自己或第三人不法之所有，以詐術使人將本人或第三人之物交付者，處五年以
下有期徒刑、拘役或科或併科一千元以下罰金。
以前項方法得財產上不法之利益或使第三人得之者，亦同。
                                                              　　　　　Ｆ
附表一
┌──┬───────┬─────┬──────────┬────────┐
│編號│  集團名稱    │聯絡電話│  刮中獎額（新台幣）│ 詐騙期間       │
├──┼───────┼─────┼──────────┼────────┤
│一  │恆基兆業國際  │000000000 │  十六萬元          │ 八十七年七月起 │
│    │財團          │000000000 │                    │                │
│    │              │000000000 │                    │                │
├──┼───────┼─────┼──────────┼────────┤
│二  │怡和國際財團  │000000000 │  十六萬元          │八十七年七月起  │
│    │              │000000000 │                    │                │
│    │              │000000000 │                    │                │
│    │              │000000000 │                    │                │
│    │              │000000000 │                    │                │
├──┼───────┼─────┼──────────┼────────┤
│三  │大昌國際信託  │0000000000│  二十八萬元        │八十七年十月起  │
│    │財團          │0000000000│            │                │
│    │              │0000000000│                    │                │
├──┼───────┼─────┼──────────┼────────┤
│四  │亞洲國際信託  │0000000000│  二十八萬元        │八十七年十月起  │
│    │財團          │0000000000│                    │                │
│    │              │0000000000│                    │                │
├──┼───────┼─────┼──────────┼────────┤
│五  │力嘉國際信託  │000000000 │  二十八萬元        │八十七年十月起  │
│    │財團          │000000000 │                    │                │
│    │              │000000000 │                    │                │
│    │              │000000000 │                    │                │
│    │              │000000000 │                    │                │
├──┼───────┼─────┼──────────┼────────┤
│六  │日華國際信託  │000000000 │  二十八萬元  │八十七年十月起  │
│    │財團          │000000000 │                    │                │
│    │              │000000000 │                    │                │
│    │              │000000000 │                    │                │
│    │              │000000000 │                    │                │
├──┼───────┼─────┼──────────┼────────┤
│七  │新鴻基國際投資│000000000 │  六十萬元          │八十八年十二月起│
│    │信託財團      │000000000 │                    │                │
│    │              │000000000 │                    │                │
├──┼───────┼─────┼──────────┼────────┤
│八  │華潤國際投資  │000000000 │  六十萬元          │八十八年十二月起│
│    │信託財團      │000000000 │                    │                │
│    │              │000000000 │                    │                │
│    │              │          │                    │          │
├──┼───────┼─────┼──────────┼────────┤
│九  │三井國際投資  │0000000000│  六十萬元          │八十八年十二月起│
│    │信託財團      │0000000000│                    │                │
│    │              │0000000000│                    │                │
├──┼───────┼─────┼──────────┼────────┤
│十  │新世界國際投資│000000000 │  六十萬元          │八十八年十二月起│
│    │信託財團      │000000000 │                    │                │
│    │              │000000000 │                    │                │
├──┼───────┼─────┼──────────┼────────┤
│十一│港麗國際投資  │000000000 │  六十萬元          │八十八年十二月起│
│    │信託財團      │000000000 │                    │                │
│    │              │000000000 │                    │                │
├──┼───────┼─────┼──────────┼────────┤
│十二│匯業國際投資  │000000000 │  六十萬元          │八十九年三月起  │
│    │信託財團      │000000000 │                    │                │
│    │              │000000000 │                    │                │
├──┼───────┼─────┼──────────┼────────┤
│十三│會德豐國際投資│000000000 │  六十萬元          │八十九年三月起  │
│    │信託財團      │000000000 │                    │                │
│    │              │000000000 │                    │                │
├──┼───────┼─────┼──────────┼────────┤
│十四│利田國際投資  │000000000 │  六十萬元          │八十九年三月起  │
│    │信託財團      │000000000 │                    │                │
│    │              │000000000 │                    │                │
├──┼───────┼─────┼──────────┼────────┤
│十五│水星國際投資  │000000000 │  六十萬元          │八十九年三月起  │
││信託財團      │000000000 │                    │                │
│    │              │000000000 │                    │                │
├──┼───────┼─────┼──────────┼────────┤
│十六│華豐國際投資  │000000000 │  六十萬元          │八十九年三月起  │
│    │信託財團      │000000000 │                    │                │
│    │              │000000000 │                    │                │
└──┴───────┴─────┴──────────┴────────┘
附表二：利用之帳戶一覽表
┌────┬─────────────┬──────┬──────────┐
│編    號│金融機構名稱              │帳戶名稱    │  帳             號 │
├────┼─────────────┼──────┼──────────┤
│一      │上海商業銀行中山分行      │陳仁茂      │  00000000000000    │
├────┼─────────────┼──────┼──────────┤
│二      │上海商業銀行高雄分行      │李秋青      │  00000000000000    │
├────┼─────────────┼──────┼──────────┤
│三      │上海商業銀行鳳山分行      │施建安      │  00000000000000    │
├────┼─────────────┼──────┼──────────┤
│四      │大安商業銀行台中分行      │胡嘉漢      │  000000000000      │
├────┼─────────────┼──────┼──────────┤
│五      │大安商業銀行西台中分行    │林瑞隆      │  000000000000      │
├────┼─────────────┼──────┼──────────┤
│六      │大安商業銀行板橋分行      │謝明偉      │  000000000000      │
├────┼─────────────┼──────┼──────────┤
│七      │大安商業銀行南京東路分行  │陳志溱      │  000000000000      │
├────┼─────────────┼──────┼──────────┤
│八      │大安商業銀行營業部        │陳志遠      │  000000000000      │
├────┼─────────────┼──────┼──────────┤
│九      │大眾商業銀行大昌分行      │邱俊傑      │  000000000000      │
├────┼─────────────┼──────┼──────────┤
│十      │大眾商業銀行大昌分行      │張銘筌      │  000000000000      │
├────┼─────────────┼──────┼──────────┤
│十一    │大眾商業銀行右昌分行      │張瑞堂      │  000000000000      │
├────┼─────────────┼──────┼──────────┤
│十二    │大眾商業銀行台南分行      │李世雄      │  000000000000      │
├────┼─────────────┼──────┼──────────┤
│十三    │大眾商業銀行高雄分行      │劉權輝      │  000000000000      │
├────┼─────────────┼──────┼──────────┤
│十四    │大眾商業銀行鳳山分行      │戴忠賢      │  000000000000      │
├────┼─────────────┼──────┼──────────┤
│十五    │中國信託商業銀行三民分行  │許志祥      │  0000000000000     │
├────┼─────────────┼──────┼──────────┤
│十六    │中國信託商業銀行中港分行  │林瑞隆      │  0000000000000     │
├────┼─────────────┼──────┼──────────┤
│十七    │中國信託商業銀行中港分行  │胡嘉漢      │  0000000000000     │
├────┼─────────────┼──────┼──────────┤
│十八    │中國信託商業銀行中港分行  │蔡沛宏      │  0000000000000     │
├────┼─────────────┼──────┼──────────┤
│十九    │中國信託商業銀行中華分行  │陳威光      │  0000000000000     │
├────┼─────────────┼──────┼──────────┤
│二十    │中國信託商業銀行西台南分行│翁泗汌      │  0000000000000     │
├────┼─────────────┼──────┼──────────┤
│二一    │中國信託商業銀行松山分行  │江志昌      │  0000000000000     │
├────┼─────────────┼──────┼──────────┤
│二二    │中國信託商業銀行城中分行  │楊沼賢      │  0000000000000     │
├────┼─────────────┼──────┼──────────┤
│二三    │中國信託商業銀行城東分行  │陳志溱      │  0000000000000     │
├────┼─────────────┼──────┼──────────┤
│二四    │中國信託商業銀行新興分行  │邱俊傑      │  0000000000000     │
├────┼─────────────┼──────┼──────────┤
│二五    │中國信託商業銀行新興分行  │張銘筌      │  0000000000000     │
├────┼─────────────┼──────┼──────────┤
│二六    │中國信託商業銀行儲蓄部    │李門環      │  0000000000000     │
├────┼─────────────┼──────┼──────────┤
│二七    │中國信託商業銀行儲蓄部    │陳仁茂      │  0000000000000     │
├────┼─────────────┼──────┼──────────┤
│二八    │中國國際商業銀行北高雄分行│劉英傑      │  00000000000       │
├────┼─────────────┼──────┼──────────┤
│二九    │中國國際商業銀行東高雄分行│許志祥      │  00000000000       │
├────┼─────────────┼──────┼──────────┤
│三十    │中國國際商業銀行鳳山分行  │李秋青      │  00000000000       │
├────┼─────────────┼──────┼──────────┤
│三一    │中華商業銀行仁愛分行      │高德貴      │  000000000000      │
├────┼─────────────┼──────┼──────────┤
│三二    │中華商業銀行永康分行      │陳威光      │  0000000000000     │
├────┼─────────────┼──────┼──────────┤
│三三    │中華商業銀行南京東路分行  │陳志溱      │  00000000000000    │
├────┼─────────────┼──────┼──────────┤
│三四    │中華商業銀行高雄分行      │張凱堯      │  00000000000000    │
├────┼─────────────┼──────┼──────────┤
│三五    │中興商業銀行開元分行      │陳威光      │  000000000000      │
├────┼─────────────┼──────┼──────────┤
│三六    │台北銀行長安分行          │高德貴      │  000000000000      │
├────┼─────────────┼──────┼──────────┤
│三七    │台新商業銀行七賢分行      │張瑞堂      │  00000000000000    │
├────┼─────────────┼──────┼──────────┤
│三八    │台新商業銀行北台中分行    │林瑞隆      │  00000000000000    │
├────┼─────────────┼──────┼──────────┤
│三九    │台新商業銀行台中分行      │胡嘉漢      │  00000000000000    │
├────┼─────────────┼──────┼──────────┤
│四十    │台新商業銀行台中分行      │徐鎮皖      │  00000000000000    │
├────┼─────────────┼──────┼──────────┤
│四一    │台新商業銀行台南分行      │翁泗汌      │  00000000000000    │
├────┼─────────────┼──────┼──────────┤
│四二    │台新商業銀行城東分行      │李門環      │  00000000000000    │
├────┼─────────────┼──────┼──────────┤
│四三    │台新商業銀行城東分行      │陳仁茂      │  00000000000000    │
├────┼─────────────┼──────┼──────────┤
│四四    │台新商業銀行城東分行      │陸玉平      │  00000000000000    │
├────┼─────────────┼──────┼──────────┤
│四五    │台新商業銀行苓雅分行      │劉英傑      │  00000000000000    │
├────┼─────────────┼──────┼──────────┤
│四六    │台新商業銀行桃園分行      │陳師奇      │  00000000000000    │
├────┼─────────────┼──────┼──────────┤
│四七    │台新商業銀行高雄分行      │劉權輝      │  00000000000000    │
├────┼─────────────┼──────┼──────────┤
│四八    │台新商業銀行新生分行      │楊沼賢      │  00000000000000    │
├────┼─────────────┼──────┼──────────┤
│四九    │台新商業銀行新竹分行      │許家銘      │  00000000000000    │
├────┼─────────────┼──────┼──────────┤
│五十    │台新商業銀行新竹分行      │黃俊華      │  00000000000000    │
├────┼─────────────┼──────┼──────────┤
│五一    │台新商業銀行鳳山分行      │施建安      │  00000000000000    │
├────┼─────────────┼──────┼──────────┤
│五二    │玉山商業銀行大墩分行      │林瑞隆      │  0000000000000     │
├────┼─────────────┼──────┼──────────┤
│五三    │玉山商業銀行北高雄分行    │張瑞堂      │  0000000000000     │
├────┼─────────────┼──────┼──────────┤
│五四    │玉山商業銀行前鎮分行      │張源釗      │  0000000000000     │
├────┼─────────────┼──────┼──────────┤
│五五    │玉山商業銀行前鎮分行      │陳威光      │  0000000000000     │
├────┼─────────────┼──────┼──────────┤
│五六    │玉山商業銀行城東分行      │陳仁茂      │  0000000000000     │
├────┼─────────────┼──────┼──────────┤
│五七    │玉山商業銀行城東分行      │陳志溱      │  0000000000000     │
├────┼─────────────┼──────┼──────────┤
│五八    │玉山商業銀行桃園分行      │曾賢銘      │  0000000000000     │
├────┼─────────────┼──────┼──────────┤
│五九    │玉山商業銀行新竹分行      │黃俊華      │  0000000000000     │
├────┼─────────────┼──────┼──────────┤
│六十    │玉山商業銀行鳳山分行      │李秋青      │  0000000000000     │
├────┼─────────────┼──────┼──────────┤
│六一    │玉山商業銀行鳳山分行      │陳麒文      │  0000000000000     │
├────┼─────────────┼──────┼──────────┤
│六二    │安泰商業銀行桃園分行      │陳仁茂      │  00000000000000    │
├────┼─────────────┼──────┼──────────┤
│六三    │亞太商業銀行營業部        │林瑞隆      │  0000000000000     │
├────┼─────────────┼──────┼──────────┤
│六四    │泛亞商業銀行南屯分行      │林瑞隆      │  000000000000      │
├────┼─────────────┼──────┼──────────┤
│六五    │泛亞商業銀行南屯分行      │徐鎮皖      │  000000000000      │
├────┼─────────────┼──────┼──────────┤
│六六    │泛亞商業銀行南高雄分行    │施建安      │  000000000000      │
├────┼─────────────┼──────┼──────────┤
│六七    │泛亞商業銀行莒光分行      │張瑞堂      │  000000000000      │
├────┼─────────────┼──────┼──────────┤
│六八    │泛亞商業銀行鼎強分行      │劉英傑      │  000000000000      │
├────┼─────────────┼──────┼──────────┤
│六九    │美商花旗銀行松江分行      │李門環      │  0000000000        │
├────┼─────────────┼──────┼──────────┤
│七十    │美商花旗銀行松江分行      │陸玉平      │  0000000000        │
├────┼─────────────┼──────┼──────────┤
│七一    │富邦商業銀行北台中分行    │蔡沛宏      │  00000000000000    │
├────┼─────────────┼──────┼──────────┤
│七二    │富邦商業銀行建國分行      │陳信誠      │  00000000000000    │
├────┼─────────────┼──────┼──────────┤
│七三    │富邦商業銀行苓雅分行      │劉英傑      │  00000000000000    │
├────┼─────────────┼──────┼──────────┤
│七四    │富邦商業銀行儲蓄部        │李門環      │  00000000000000    │
├────┼─────────────┼──────┼──────────┤
│七五    │富邦商業銀行儲蓄部        │陳志溱      │  00000000000000    │
├────┼─────────────┼──────┼──────────┤
│七六    │富邦商業銀行儲蓄部        │陸玉平      │  00000000000000    │
├────┼─────────────┼──────┼──────────┤
│七七    │華信商業銀行新竹分行      │許家銘      │  00000000000000    │
├────┼─────────────┼──────┼──────────┤
│七八    │華信商業銀行新竹分行      │黃俊華      │  00000000000000    │
├────┼─────────────┼──────┼──────────┤
│七九    │華信商業銀行新竹分行      │蔡昆書      │  00000000000000    │
├────┼─────────────┼──────┼──────────┤
│八十    │華信商業銀行鳳山分行      │施建安      │  00000000000000    │
├────┼─────────────┼──────┼──────────┤
│八一    │華信商業銀行鳳山分行      │管占元      │  00000000000000    │
├────┼─────────────┼──────┼──────────┤
│八二    │華南商業銀行三多辦事處    │劉英傑      │  000000000000      │
├────┼─────────────┼──────┼──────────┤
│八三    │華僑商業銀行民權分行      │林瑞隆      │  00000000000000    │
├────┼─────────────┼──────┼──────────┤
│八四    │華僑商業銀行新興分行      │黃崇韋      │  00000000000000    │
├────┼─────────────┼──────┼──────────┤
│八五    │華僑商業銀行鳳山分行      │李秋青      │  00000000000000    │
├────┼─────────────┼──────┼──────────┤
│八六    │郵政儲金匯業局            │胡嘉漢      │  局號:000000-0     │
│        │                          │            │  帳號:000000-0     │
├────┼─────────────┼──────┼──────────┤
│八七    │郵政儲金匯業局            │張滄海      │  局號:000000-0     │
│        │                          │            │  帳號:000000-0     │
├────┼─────────────┼──────┼──────────┤
│八八    │郵政儲金匯業局            │陳麒文      │  局號:000000-0     │
│        │                          │            │  帳號:000000-0     │
├────┼─────────────┼──────┼──────────┤
│八九    │郵政儲金匯業局            │楊沼賢      │  局號:000000-0     │
│        │                          │            │  帳號:000000-0     │
├────┼─────────────┼──────┼──────────┤
│九十    │匯通商業銀行四維分行      │陳威光      │  0000000000000     │
├────┼─────────────┼──────┼──────────┤
│九一    │匯通商業銀行鳳山分行      │張瑞堂      │  0000000000000     │
├────┼─────────────┼──────┼──────────┤
│九二    │匯通商業銀行雙和分行      │高德貴│  0000000000000     │
├────┼─────────────┼──────┼──────────┤
│九三    │萬泰商業銀行台中分行      │林瑞隆      │  000000000000      │
├────┼─────────────┼──────┼──────────┤
│九四    │萬泰商業銀行建成分行      │李門環      │  000000000000      │
├────┼─────────────┼──────┼──────────┤
│九五    │萬通商業銀行世貿分行      │江志昌      │  00000000000000    │
├────┼─────────────┼──────┼──────────┤
│九六    │萬通商業銀行北高雄分行    │張瑞堂      │  00000000000000    │
├────┼─────────────┼──────┼──────────┤
│九七    │萬通商業銀行台中分行      │林瑞隆      │  00000000000000    │
├────┼─────────────┼──────┼──────────┤
│九八    │萬通商業銀行台中分行      │胡嘉漢      │  00000000000000    │
├────┼─────────────┼──────┼──────────┤
│九九    │萬通商業銀行台中分行      │蔡沛宏      │  00000000000000    │
├────┼─────────────┼──────┼──────────┤
│一○○  │萬通商業銀行台南分行      │翁泗汌      │  00000000000000    │
├────┼─────────────┼──────┼──────────┤
│一○一  │萬通商業銀行儲蓄部        │楊沼賢      │  00000000000000    │
├────┼─────────────┼──────┼──────────┤
│一○二  │萬通商業銀行營業部        │陸玉平      │  00000000000000    │
├────┼─────────────┼──────┼──────────┤
│一○三  │誠泰商業銀行城東分行      │陳仁茂      │  000000000000      │
├────┼─────────────┼──────┼──────────┤
│一○四  │慶豐商業銀行永康分行      │陳威光      │  0000000000000     │
├────┼─────────────┼──────┼──────────┤
│一○五  │慶豐商業銀行桃園分行      │陳仁茂      │  00000000000000  │
├────┼─────────────┼──────┼──────────┤
│一○六  │聯邦商業銀行九如分行      │許志祥      │  000000000000      │
├────┼─────────────┼──────┼──────────┤
│一○七  │聯邦商業銀行台中分行      │林瑞隆      │  000000000000      │
├────┼─────────────┼──────┼──────────┤
│一○八  │聯邦商業銀行台南分行      │翁泗汌      │  000000000000      │
├────┼─────────────┼──────┼──────────┤
│一○九  │匯豐銀行台北分行          │陸玉平      │  000000000000      │
└────┴─────────────┴──────┴──────────┘
附表三：
┌───┬────┬─────┬───────┬────┬────────┐
│編  號│被害人  │犯罪時間  │被詐欺金額    │檢附證物│刮刮樂海報名稱  │
│      │        │          │（新台幣：元）│        │                │
├───┼────┼─────┼───────┼────┼────────┤
│一    │甲○○  │88.12.16起│90000         │匯款收據│新世界國際投資  │
│      │        │至89.04.28│              │  一張  │  信託財團      │
├───┼────┼─────┼───────┼────┼────────┤
│二    │乙○○  │89.03.31起│90000         │匯款收據│利田國際投資    │
│      │        │至89.04.28│              │一張    │信託財團        │
├───┼────┼─────┼───────┼────┼────────┤
│三    │丙○○  │89.01.13起│640000        │        │港麗國際投資    │
│      │        │至89.04.28│              │        │信託財團        │
├───┼────┼─────┼───────┼────┼────────┤
│四    │辛○○○│88.12.13起│90000         │匯款收據│港麗國際投資    │
│      │        │至89.04.28│              │一張    │信託財團        │
├───┼────┼─────┼───────┼────┼────────┤
│五    │丁○○○│88.12.14起│640000        │匯款收據│港麗國際投資    │
│    │        │至89.04.28│              │三張    │信託財團        │
├───┼────┼─────┼───────┼────┼────────┤
│六    │己○○  │88.12.21起│90000         │匯款收據│新世界國際投資  │
│      │        │至89.04.28│              │一張    │信託財團        │
├───┼────┼─────┼───────┼────┼────────┤
│七    │庚○○  │88.12.2起 │640000        │匯款收據│新世界國際投資  │
│      │        │至89.04.28│              │四張    │信託財團        │
├───┼────┼─────┼───────┼────┼────────┤
│八    │癸○○  │87.10.22起│0000000       │匯款收據│力嘉國際信託    │
│      │        │至89.04.28│              │九張    │財團            │
├───┼────┼─────┼───────┼────┼────────┤
│九    │子○○  │88.12.14起│440000        │匯款收據│華潤國際投資    │
│      │        │至89.04.28│              │三張    │信託財團        │
├───┼────┼─────┼───────┼────┼────────┤
│十    │丑○○  │87.11.23起│142000        │匯款收據│亞洲國際信託    │
│      │        │至89.04.28│              │二張    │財團            │
├───┼────┼─────┼───────┼────┼────────┤
│十一  │卯○○  │87.12.10起│440000        │匯款收據│日華國際信託    │
│      │        │至89.04.28│              │二張    │財團            │
├───┼────┼─────┼───────┼────┼────────┤
│十二  │午○○  │89.03.24起│45000         │        │匯業國際投資    │
│      │        │至89.04.28│              │        │信託財團        │
├───┼────┼─────┼───────┼────┼────────┤
│十三  │未○○  │88.12.13起│0000000       │匯款收據│新鴻基國際投資  │
│      │        │至89.04.28│              │十二張  │信託財團        │
├───┼────┼─────┼───────┼────┼────────┤
│十四  │戌○○  │89.03.29起│90000         │        │水星國際投資    │
│      │        │至89.04.28│              │        │信託財團        │
├───┼────┼─────┼───────┼────┼────────┤
│十五  │亥○○  │89.01.10起│20000         │匯款收據│新鴻基國際投資  │
│      │        │至89.04.28│              │一張    │信託財團        │
├───┼────┼─────┼───────┼────┼────────┤
│十六  │宇○○  │87.11.25起│262000        │匯款收據│亞洲國際信託    │
│      │        │至89.04.28│              │三張    │財團            │
├───┼────┼─────┼───────┼────┼────────┤
│十七  │宙○○  │88.12.13起│90000         │匯款收據│新鴻基國際投資  │
│      │        │至89.04.28│              │一張    │信託財團        │
├───┼────┼─────┼───────┼────┼────────┤
│十八  │玄○○  │88.12.10起│0000000       │匯款收據│華潤國際投資    │
│      │        │至89.04.28│            │五張    │信託財團        │
├───┼────┼─────┼───────┼────┼────────┤
│十九  │黃○○  │89.03.28起│320000        │匯款收據│水星國際投資    │
│      │        │至89.04.28│              │三張    │信託財團        │
├───┼────┼─────┼───────┼────┼────────┤
│二十  │Ａ○○  │88.12.14起│0000000       │匯款收據│華潤國際投資    │
│      │        │至89.04.28│              │七張    │信託財團        │
├───┼────┼─────┼───────┼────┼────────┤
│二一  │Ｂ○○○│89.01.06起│0000000       │匯款收據│港麗國際投資    │
│      │        │至89.04.28│              │六張    │信託財團        │
├───┼────┼─────┼───────┼────┼────────┤
│二二  │Ｃ○○  │89.03.28起│640000        │匯款收據│會德豐國際投資  │
│      │        │至89.04.28│              │四張    │信託財團        │
├───┼────┼─────┼───────┼────┼────────┤
│二三  │Ｅ○○  │88.12.28起│50000         │匯款收據│港麗國際投資    │
│      │        │至89.04.28│              │一張    │信託財團        │
├───┼────┼─────┼───────┼────┼────────┤
│二四  │Ｆ○○  │89.01.05起│9000          │匯款收據│新世界國際投資  │
│      │        │至89.04.28│              │一張    │信託財團        │
├───┼────┼─────┼───────┼────┼────────┤
│二五  │Ｇ○○○│88.12.27起│0000000       │匯款收據│華潤國際投資    │
│      │        │至89.04.28│              │九張    │信託財團        │
├───┼────┼─────┼───────┼────┼────────┤
│二六  │Ｈ○○  │89.03.28起│640000        │匯款收據│水星國際投資    │
│      │        │至89.04.28│              │四張    │信託財團        │
├───┼────┼─────┼───────┼────┼────────┤
│二七  │Ｊ○○○│89.01.04起│0000000       │匯款收據│三井國際投資    │
│      │        │至89.04.28│              │五張    │信託財團        │
├───┼────┼─────┼───────┼────┼────────┤
│二八  │Ｋ○○  │87.11.07起│0000000       │匯款收據│力嘉國際信託    │
│      │        │至89.04.28│              │七張    │財團            │
├───┼────┼─────┼───────┼────┼────────┤
│二九  │Ｌ○○  │89.01.17起│90000         │匯款收據│新鴻基國際投資  │
│      │        │至89.04.28│              │一張    │信託財團        │
├───┼────┼─────┼───────┼────┼────────┤
│三十  │Ｍ○○  │88.12.07起│640000        │匯款收據│新世界國際投資  │
│      │        │至89.04.28│              │四張    │信託財團        │
├───┼────┼─────┼───────┼────┼────────┤
│三一  │Ｎ○○  │87.11.26起│292000        │匯款收據│亞洲國際信託    │
│      │        │至89.04.28│              │三張    │財團          │
├───┼────┼─────┼───────┼────┼────────┤
│三二  │Ｏ○○  │88.12.17起│640000        │匯款收據│港麗國際投資    │
│      │        │至89.04.28│              │四張    │信託財團        │
├───┼────┼─────┼───────┼────┼────────┤
│三三  │Ｐ○○○│89.01.14起│640000        │匯款收據│港麗國際投資    │
│      │        │至89.04.28│              │四張    │信託財團        │
├───┼────┼─────┼───────┼────┼────────┤
│三四  │Ｑ○○  │89.01.10起│640000        │匯款收據│港麗國際投資    │
│      │        │至89.04.28│              │六張    │信託財團        │
├───┼────┼─────┼───────┼────┼────────┤
│三五  │Ｒ○○  │89.03.24起│240000        │匯款收據│利田國際投資    │
│      │        │至89.04.28│              │二張    │信託財團        │
├───┼────┼─────┼───────┼────┼────────┤
│三六  │Ｓ○○○│89.03.27起│595000        │匯款收據│華豐國際投資    │
│      │        │至89.04.28│              │五張    │信託財團        │
├───┼────┼─────┼───────┼────┼────────┤
│三七  │Ｔ○○  │87.10.22起│0000000       │匯款收據│力嘉國際信託    │
│      │        │至89.04.28│              │五張    │財團            │
├───┼────┼─────┼───────┼────┼────────┤
│三八  │Ｕ○○○│88.12.16起│90000         │匯款收據│三井國際投資    │
│      │        │至89.04.28│              │一張    │信託財團        │
├───┼────┼─────┼───────┼────┼────────┤
│三九  │Ｖ○○  │87.12.16起│202000        │匯款收據│日華國際信託    │
│      │        │至89.04.28│              │四張    │財團            │
├───┼────┼─────┼───────┼────┼────────┤
│四十  │Ｗ○○  │88.12.08起│0000000       │        │三井國際投資    │
│  │        │至89.04.28│              │        │信託財團        │
├───┼────┼─────┼───────┼────┼────────┤
│四一  │Ｘ○○  │88.12.13起│90000         │匯款收據│三井國際投資    │
│      │        │至89.04.28│              │一張    │信託財團        │
├───┼────┼─────┼───────┼────┼────────┤
│四二  │Ｙ○○  │88.12.10起│290000        │匯款收據│港麗國際投資    │
│      │        │至89.04.28│              │三張    │信託財團        │
├───┼────┼─────┼───────┼────┼────────┤
│四三  │Ｚ○○  │87.12.10起│502000        │匯款收據│大昌國際信託    │
│      │        │至89.04.28│              │四張    │財團            │
├───┼────┼─────┼───────┼────┼────────┤
│四四  │ａ○○  │87.07.16起│274000        │匯款收據│怡和國際財團    │
│      │        │至89.04.28│              │四張    │                │
├───┼────┼─────┼───────┼────┼────────┤
│四五  │ｂ○○  │88.12.27起│90000         │匯款收據│新世界國際投資  │
│      │        │至89.04.28│              │一張    │信託財團        │
├───┼────┼─────┼───────┼────┼────────┤
│四六  │ｄ○○  │89.03.24起│90000         │匯款收據│華豐國際投資    │
│      │        │至89.04.28│              │二張    │信託財團        │
├───┼────┼─────┼───────┼────┼────────┤
│四七  │ｅ○○  │88.12.13起│0000000       │匯款收據│新鴻基國際投資  │
│      │        │至89.04.28│              │十張    │信託財團        │
├───┼────┼─────┼───────┼────┼────────┤
│四八  │ｈ○○  │89.03.29起│395000        │匯款收據│利田國際投資    │
│      │        │至89.04.28│              │三張    │信託財團        │
├───┼────┼─────┼───────┼────┼────────┤
│四九  │ｉ○○  │88.12.16起│0000000       │匯款收據│華潤國際投資    │
│      │        │至89.04.28│              │一張    │信託財團        │
├───┼────┼─────┼───────┼────┼────────┤
│五十  │ｊ○○  │88.12.27起│770000        │匯款收據│三井國際投資    │
│      │        │至89.04.28│              │四張    │信託財團        │
├───┼────┼─────┼───────┼────┼────────┤
│五一  │ｋ○○  │87.12.02起│0000000       │匯款收據│力嘉國際信託    │
│      │        │至89.04.28│              │一張    │財團            │
├───┼────┼─────┼───────┼────┼────────┤
│五二  │ｌ○○  │89.01.12起│640000        │匯款收據│華潤國際投資    │
│      │        │至89.04.28│              │三張    │信託財團        │
├───┼────┼─────┼───────┼────┼────────┤
│五三  │ｍ○○  │88.12.08起│90000         │匯款收據│華潤國際投資    │
│      │        │至89.04.28│          │一張    │信託財團        │
├───┼────┼─────┼───────┼────┼────────┤
│五四  │ｎ○○  │88.12.03起│0000000       │        │新鴻基國際投資  │
│      │        │至89.04.28│              │        │信託財團        │
├───┼────┼─────┼───────┼────┼────────┤
│五五  │ｐ○○  │89.03.28起│440000        │        │會德豐國際投資  │
│      │        │至89.04.28│              │        │信託財團        │
├───┼────┼─────┼───────┼────┼────────┤
│五六  │ｑ○○  │89.01.07起│30000         │        │華潤國際投資    │
│      │        │至89.04.28│              │        │信託財團        │
├───┼────┼─────┼───────┼────┼────────┤
│五七  │ｓ○○  │87.12.11起│0000000       │匯款收據│日華國際信託    │
│      │        │至89.04.28│              │五張    │財團            │
├───┼────┼─────┼───────┼────┼────────┤
│五八  │ｔ○○  │89.01.12起│90000         │匯款收據│港麗國際投資    │
│      │        │至89.04.28│              │二張    │信託財團        │
├───┼────┼─────┼───────┼────┼────────┤
│五九  │ｖ○○  │87.10.27起│502000        │匯款收據│力嘉國際信託    │
│      │        │至89.04.28│              │四張    │財團            │
├───┼────┼─────┼───────┼────┼────────┤
│六十  │ｗ○○  │88.12.14起│90000         │匯款收據│新鴻基國際投資  │
│      │        │至89.04.28│              │一張    │信託財團        │
├───┼────┼─────┼───────┼────┼────────┤
│六一  │ｘ○○  │89.01.07起│640000        │匯款收據│新世界國際投資  │
│      │        │至89.04.28│              │四張    │信託財團        │
├───┼────┼─────┼───────┼────┼────────┤
│六二  │ｙ○○  │88.12.17起│45000         │匯款收據│三井國際投資    │
│      │        │至89.04.28│              │一張    │信託財團        │
├───┼────┼─────┼───────┼────┼────────┤
│六三  │甲乙○  │89.03.27起│90000         │匯款收據│匯業國際投資    │
│      │        │至89.04.28│              │一張    │信託財團        │
├───┼────┼─────┼───────┼────┼────────┤
│六四  │ｕ○    │87.11.16起│0000000       │匯款收據│力嘉國際信託    │
│      │        │至89.04.28│              │六張    │財團            │
├───┼────┼─────┼───────┼────┼────────┤
│六五  │甲丙○  │89.03.22起│240000        │匯款收據│水星國際投資    │
│      │        │至89.04.28│              │二張    │信託財團        │
├───┼────┼─────┼───────┼────┼────────┤
│六六  │甲丁○  │88.12.15起│0000000       │匯款收據│新世界國際投資  │
│      │        │至89.04.28│              │七張    │信託財團        │
├───┼────┼─────┼───────┼────┼────────┤
│六七  │甲戊○  │88.12.16起│0000000       │匯款收據│新世界國際投資  │
│      │        │至89.04.28│              │七張    │信託財團        │
├───┼────┼─────┼───────┼────┼────────┤
│六八  │甲己○  │88.12.27起│640000        │匯款收據│華潤國際投資    │
│      │        │至89.04.28│              │四張    │信託財團        │
├───┼────┼─────┼───────┼────┼────────┤
│六九  │甲庚○  │87.10.30起│0000000       │匯款收據│日華國際信託    │
│      │        │至89.04.28│              │九張    │財團            │
├───┼────┼─────┼───────┼────┼────────┤
│七十  │甲壬○  │89.03.31起│90000         │匯款收據│利田國際投資    │
│      │        │至89.04.28│              │一張    │信託財團        │
├───┼────┼─────┼───────┼────┼────────┤
│七一  │甲癸○  │89.01.06起│45000         │匯款收據│華潤國際投資    │
│      │        │至89.04.28│              │一張    │信託財團        │
├───┼────┼─────┼───────┼────┼────────┤
│七二  │甲丑○○│87.07.21起│0000000       │匯款收據│怡和國際財團    │
│      │        │至89.04.28│              │八張    │                │
├───┼────┼─────┼───────┼────┼────────┤
│七三  │甲寅○  │87.11.03起│42000         │匯款收據│力嘉國際信託    │
│      │        │至89.04.28│              │一張    │財團            │
├───┼────┼─────┼───────┼────┼────────┤
│七四  │甲卯○  │88.12.13起│0000000       │匯款收據│港麗國際投資    │
│      │        │至89.04.28│              │十張    │信託財團        │
├───┼────┼─────┼───────┼────┼────────┤
│七五  │甲巳○  │89.03.23起│90000         │匯款收據│利田國際投資    │
││        │至89.04.28│              │一張    │信託財團        │
├───┼────┼─────┼───────┼────┼────────┤
│七六  │甲未○  │88.12.09起│640000        │匯款收據│新世界國際投資  │
│      │        │至89.04.28│              │六張    │信託財團        │
├───┼────┼─────┼───────┼────┼────────┤
│七七  │甲申○  │89.01.10起│90000         │匯款收據│新鴻基國際投資  │
│      │        │至89.04.28│              │一張    │信託財團        │
├───┼────┼─────┼───────┼────┼────────┤
│七八  │甲酉○  │88.12.07起│90000         │匯款收據│港麗國際投資    │
│      │        │至89.04.28│              │一張    │信託財團        │
├───┼────┼─────┼───────┼────┼────────┤
│七九  │甲戌○  │88.12.22起│90000         │匯款收據│新鴻基國際投資  │
│      │        │至89.04.28│              │一張    │信託財團        │
├───┼────┼─────┼───────┼────┼────────┤
│八十  │甲亥○  │89.03.29起│240000        │匯款收據│華豐國際投資    │
│      │        │至89.04.28│              │二張    │信託財團        │
├───┼────┼─────┼───────┼────┼────────┤
│八一  │甲宙○  │87.12.11起│502000        │匯款收據│力嘉國際信託    │
│      │        │至89.04.28│              │三張    │財團            │
├───┼────┼─────┼───────┼────┼────────┤
│八二  │甲玄○  │89.01.04起│90000         │        │港麗國際投資    │
│      │        │至89.04.28│              │        │  信託財團      │
├───┼────┼─────┼───────┼────┼────────┤
│八三  │甲黃○  │87.08.15起│274000        │匯款收據│恆基兆業集團    │
│      │        │至89.04.28│              │四張    │                │
├───┼────┼─────┼───────┼────┼────────┤
│八四  │甲Ａ○  │88.12.08起│277000        │匯款收據│港麗國際投資    │
│      │        │至89.04.28│              │三張    │信託財團        │
├───┼────┼─────┼───────┼────┼────────┤
│八五  │甲Ｂ○○│89.03.23起│270000        │匯款收據│水星國際投資    │
│      │        │至89.04.28│              │三張    │信託財團        │
├───┼────┼─────┼───────┼────┼────────┤
│八六  │甲Ｃ○  │87.11.03起│0000000       │匯款收據│亞洲國際信託    │
│      │        │至89.04.28│              │十張    │財團            │
├───┼────┼─────┼───────┼────┼────────┤
│八七  │甲Ｄ○○│87.10.22起│502000        │匯款收據│亞洲國際信託    │
│      │        │至89.04.28│              │三張    │財團            │
├───┼────┼─────┼───────┼────┼────────┤
│八八  │甲Ｆ○  │88.12.10起│640000        │匯款收據│華潤國際投資    │
│      │        │至89.04.28│        │四張    │信託財團        │
├───┼────┼─────┼───────┼────┼────────┤
│八九  │甲Ｇ○  │88.12.08起│0000000       │        │華潤國際投資    │
│      │        │至89.04.28│              │        │信託財團        │
├───┼────┼─────┼───────┼────┼────────┤
│九十  │甲Ｈ○  │89.01.07起│640000        │匯款收據│新世界國際投資  │
│      │        │至89.04.28│              │四張    │信託財團        │
├───┼────┼─────┼───────┼────┼────────┤
│九一  │甲Ｉ○  │89.03.29起│90000         │匯款收據│會德豐國際投資  │
│      │        │至89.04.28│              │二張    │信託財團        │
├───┼────┼─────┼───────┼────┼────────┤
│九二  │甲Ｊ○  │89.03.29起│90000         │匯款收據│水星國際投資    │
│      │        │至89.04.28│              │一張    │信託財團        │
├───┼────┼─────┼───────┼────┼────────┤
│九三  │甲Ｋ○  │88.12.24起│0000000       │匯款收據│華潤國際投資    │
│      │        │至89.04.28│              │六張    │信託財團        │
├───┼────┼─────┼───────┼────┼────────┤
│九四  │甲Ｍ○  │87.12.18起│502000        │匯款收據│力嘉國際信託    │
│      │        │至89.04.28│              │四張    │財團            │
├───┼────┼─────┼───────┼────┼────────┤
│九五  │甲Ｎ○  │88.12.13起│310000        │匯款收據│新鴻基國際投資  │
│      │        │至89.04.28│              │三張    │信託財團        │
├───┼────┼─────┼───────┼────┼────────┤
│九六  │甲Ｏ○  │88.12.09起│90000         │匯款收據│新鴻基國際投資  │
│      │        │至89.04.28│              │一張    │信託財團        │
├───┼────┼─────┼───────┼────┼────────┤
│九七  │黃佳蕙  │88.12.07起│50000         │匯款收據│港麗國際投資    │
│      │        │至89.04.28│              │一張    │信託財團        │
├───┼────┼─────┼───────┼────┼────────┤
│九八  │甲Ｐ○  │89.03.24起│640000        │匯款收據│水星國際投資    │
│      │        │至89.04.28│              │四張    │信託財團        │
├───┼────┼─────┼───────┼────┼────────┤
│九九  │甲Ｒ○  │87.11.23起│502000        │匯款收據│力嘉國際信託    │
│      │        │至89.04.28│              │四張    │財團            │
├───┼────┼─────┼───────┼────┼────────┤
│一○○│甲Ｓ○  │88.12.10起│90000         │匯款收據│新世界國際投資  │
│      │        │至89.04.28│              │一張    │信託財團        │
├───┼────┼─────┼───────┼────┼────────┤
│一○一│甲Ｔ○○│88.12.06起│90000         │匯款收據│華潤國際投資    │
│      │        │至89.04.28│              │一張    │信託財團      │
├───┼────┼─────┼───────┼────┼────────┤
│一○二│甲Ｕ○○│87.08.11起│274000        │匯款收據│怡和國際財團    │
│      │        │至89.04.28│              │四張    │                │
├───┼────┼─────┼───────┼────┼────────┤
│一○三│甲Ｚ○  │87.11.07起│84000         │匯款收據│力嘉國際投託    │
│      │        │至89.04.28│              │一張    │財團            │
├───┼────┼─────┼───────┼────┼────────┤
│一○四│甲Ｖ○  │88.12.14起│240000        │匯款收據│三井國際投資    │
│      │        │至89.04.28│              │二張    │信託財團        │
├───┼────┼─────┼───────┼────┼────────┤
│一○五│甲Ｗ○  │89.03.30起│240000        │匯款收據│會德豐國際投資  │
│      │        │至89.04.28│              │二張    │信託財團        │
├───┼────┼─────┼───────┼────┼────────┤
│一○六│甲Ｘ○  │88.12.21起│377000        │匯款收據│華潤國際投資    │
│      │        │至89.04.28│              │三張    │信託財團        │
├───┼────┼─────┼───────┼────┼────────┤
│一○七│甲ａ○  │89.01.05起│0000000       │匯款收據│新鴻基國際投資  │
│      │        │至89.04.28│              │五張    │信託財團        │
├───┼────┼─────┼───────┼────┼────────┤
│一○八│甲ｂ○  │88.12.10起│90000         │匯款收據│華潤國際投資    │
│      │        │至89.04.28│              │一張    │信託財團        │
├───┼────┼─────┼───────┼────┼────────┤
│一○九│甲ｃ○  │89.03.30起│90000         │匯款收據│利田國際投資    │
│      │        │至89.04.28│              │一張    │信託財團        │
├───┼────┼─────┼───────┼────┼────────┤
│一一○│甲ｄ○  │88.12.13起│90000         │匯款收據│新世界國際投資  │
│      │        │至89.04.28│              │二張    │信託財團        │
├───┼────┼─────┼───────┼────┼────────┤
│一一一│甲ｅ○  │88.12.13起│0000000       │匯款收據│華潤國際投資    │
│      │        │至89.04.28│              │六張    │信託財團        │
├───┼────┼─────┼───────┼────┼────────┤
│一一二│甲ｆ○  │88.12.20起│150000        │匯款收據│港麗國際投資    │
│      │        │至89.04.28│              │二張    │信託財團        │
├───┼────┼─────┼───────┼────┼────────┤
│一一三│甲ｇ○  │88.12.13起│90000         │匯款收據│新鴻基國際投資  │
│      │        │至89.04.28│              │一張    │信託財團        │
├───┼────┼─────┼───────┼────┼────────┤
│一一四│甲ｈ○  │88.11.起  │500000        │        │力嘉國際信託    │
│      │        │至89.04.28│              │        │財團            │
├───┼────┼─────┼───────┼────┼────────┤
│一一五│甲ｉ○  │88.12.14起│0000000       │匯款收據│三井國際投資    │
│      │        │至89.04.28│              │六張    │信託財團        │
├───┼────┼─────┼───────┼────┼────────┤
│一一六│甲ｋ○  │89.01.06起│640000        │匯款收據│華潤國際投資    │
│      │        │至89.04.28│              │四張    │信託財團        │
├───┼────┼─────┼───────┼────┼────────┤
│一一七│甲ｌ○  │87.12.14起│502000        │匯款收據│大昌國際信託    │
│      │        │至89.04.28│              │四張    │財團            │
├───┼────┼─────┼───────┼────┼────────┤
│一一八│甲ｍ○  │88.12.30起│10000         │匯款收據│港麗國際投資    │
│      │        │至89.04.28│              │一張    │信託財團        │
├───┼────┼─────┼───────┼────┼────────┤
│一一九│甲ｎ○  │88.12.14起│0000000       │匯款收據│港麗國際投資    │
│      │        │至89.04.28│              │八張    │信託財團        │
├───┼────┼─────┼───────┼────┼────────┤
│一二○│甲ｏ○  │87.12.18起│452000        │匯款收據│力嘉國際信託    │
│      │        │至89.04.28│              │一張    │財團            │
├───┼────┼─────┼───────┼────┼────────┤
│一二一│甲ｐ○  │88.12.27起│90000         │匯款收據│新世界國際投資  │
│      │        │至89.04.28│              │一張    │信託財團        │
├───┼────┼─────┼───────┼────┼────────┤
│一二二│甲ｒ○  │89.03.30起│240000        │匯款收據│會德豐國際投資  │
│      │        │至89.04.28│              │二張    │信託財團        │
├───┼────┼─────┼───────┼────┼────────┤
│一二三│甲ｓ○  │88.12.09起│240000        │        │新世界國際投資  │
│      │        │至89.04.28│      │        │信託財團        │
├───┼────┼─────┼───────┼────┼────────┤
│一二四│甲ｕ○  │89.03.23起│340000        │匯款收據│水星國際投資    │
│      │        │至89.04.28│              │三張    │信託財團        │
├───┼────┼─────┼───────┼────┼────────┤
│一二五│甲ｗ○  │89.01.13起│0000000       │匯款收據│華潤國際投資    │
│      │        │至89.04.28│              │五張    │信託財團        │
├───┼────┼─────┼───────┼────┼────────┤
│一二六│甲ｘ○  │87.07.起  │834000        │匯款收據│怡和國際財團    │
│      │        │至89.04.28│              │四張    │                │
├───┼────┼─────┼───────┼────┼────────┤
│一二七│甲ｙ○  │88.12.14起│240000        │匯款收據│新世界國際投資  │
│      │        │至89.04.28│              │二張    │信託財團        │
├───┼────┼─────┼───────┼────┼────────┤
│一二八│乙乙○  │87.11.30起│0000000       │匯款收據│力嘉國際信託    │
│      │        │至89.04.28│              │七張    │財團            │
├───┼────┼─────┼───────┼────┼────────┤
│一二九│乙丙○  │87.08.11起│0000000       │匯款收據│怡和國際財團    │
│      │        │至89.04.28│              │四張    │                │
├───┼────┼─────┼───────┼────┼────────┤
│一三○│乙丁○○│88.12.13起│90000         │匯款收據│新鴻基國際投資  │
│      │        │至89.04.28│              │一張    │信託財團        │
├───┼────┼─────┼───────┼────┼────────┤
│一三一│乙戊○  │89.01.04起│0000000       │匯款收據│新世界國際投資  │
│      │        │至89.04.28│              │七張    │信託財團        │
├───┼────┼─────┼───────┼────┼────────┤
│一三二│乙己○  │88.12.20起│0000000       │匯款收據│新世界國際投資  │
│      │        │至89.04.28│              │七張    │信託財團        │
├───┼────┼─────┼───────┼────┼────────┤
│一三三│乙庚○  │88.12.30起│90000         │匯款收據│新鴻基國際投資  │
│      │        │至89.04.28│              │一張    │信託財團        │
├───┼────┼─────┼───────┼────┼────────┤
│一三四│乙壬○○│88.12.14起│0000000       │匯款收據│新世界國際投資  │
│      │        │至89.04.28│              │七張    │信託財團        │
├───┼────┼─────┼───────┼────┼────────┤
│一三五│乙癸○  │88.12.27起│90000         │匯款收據│三井國際投資    │
│      │        │至89.04.28│              │一張    │信託財團        │
├───┼────┼─────┼───────┼────┼────────┤
│一三六│乙子○  │87.08.起  │210000        │匯款收據│怡和國際財團    │
│      │        │至89.04.28│              │二張    │    │
├───┼────┼─────┼───────┼────┼────────┤
│一三七│乙丑○  │89.01.06起│640000        │匯款收據│港麗國際投資    │
│      │        │至89.04.28│              │四張    │信託財團        │
├───┼────┼─────┼───────┼────┼────────┤
│一三八│乙寅○  │88.12.08起│90000         │匯款收據│華潤國際投資    │
│      │        │至89.04.28│              │一張    │信託財團        │
├───┼────┼─────┼───────┼────┼────────┤
│一三九│乙卯○  │87.11.05起│142000        │匯款收據│力嘉國際信託    │
│      │        │至89.04.28│              │二張    │財團            │
├───┼────┼─────┼───────┼────┼────────┤
│一四○│乙辰○  │88.12.20起│0000000       │匯款收據│三井國際投資    │
│      │        │至89.04.28│              │七張    │信託財團        │
├───┼────┼─────┼───────┼────┼────────┤
│一四一│乙午○  │87.11.06起│0000000       │匯款收據│日華國際信託    │
│      │        │至89.04.28│              │八張    │財團            │
├───┼────┼─────┼───────┼────┼────────┤
│一四二│乙未○  │88.12.24起│640000        │匯款收據│港麗國際投資    │
│      │        │至89.04.28│              │五張    │信託財團        │
├───┼────┼─────┼───────┼────┼────────┤
│一四三│乙巳    │88.12.17起│40000         │匯款收據│華潤國際投資    │
│      │        │至89.04.28│              │一張    │信託財團        │
├───┼────┼─────┼───────┼────┼────────┤
│一四四│乙申○  │88.12.09起│90000         │匯款收據│華潤國際投資    │
│      │        │至89.04.28│              │一張    │信託財團        │
├───┼────┼─────┼───────┼────┼────────┤
│一四五│乙酉○  │87.07.20起│724000        │匯款收據│怡和國際財團    │
│      │      │至89.04.28│              │四張    │                │
├───┼────┼─────┼───────┼────┼────────┤
│一四六│乙戌○○│87.11.24起│0000000       │匯款收據│日華國際信託    │
│      │        │至89.04.28│              │五張    │財團            │
├───┼────┼─────┼───────┼────┼────────┤
│一四七│乙亥○  │88.12.13起│640000        │匯款收據│港麗國際投資    │
│      │        │至89.04.28│              │四張    │信託財團        │
├───┼────┼─────┼───────┼────┼────────┤
│一四八│乙天○  │87.10.23起│42000         │匯款收據│大昌國際信託    │
│      │        │至89.04.28│              │一張    │財團            │
├───┼────┼─────┼───────┼────┼────────┤
│一四九│乙地○  │88.12.09起│0000000       │匯款收據│港麗國際投資    │
│      │        │至89.04.28│              │五張    │信託財團        │
├───┼────┼─────┼───────┼────┼────────┤
│一五○│乙宇○  │87.07.22起│274000        │匯款收據│怡和國際信託    │
│      │        │至89.04.28│              │四張    │財團            │
├───┼────┼─────┼───────┼────┼────────┤
│一五一│乙玄○  │88.12.22起│640000        │匯款收據│三井國際投資    │
│      │        │至89.04.28│              │四張    │信託財團        │
├───┼────┼─────┼───────┼────┼────────┤
│一五二│乙黃○  │87.12.10起│0000000       │匯款收據│亞洲國際信託    │
│      │        │至89.04.28│              │五張    │財團            │
├───┼────┼─────┼───────┼────┼────────┤
│一五三│乙Ａ○  │88.12.07起│90000         │匯款收據│華潤國際投資    │
│      │        │至89.04.28│              │一張    │信託財團        │
├───┼────┼─────┼───────┼────┼────────┤
│一五四│乙Ｂ○  │88.12.09起│90000         │匯款收據│港麗國際投資    │
│      │        │至89.04.28│              │一張    │信託財團        │
├───┼────┼─────┼───────┼────┼────────┤
│一五五│乙Ｃ○  │88.12.08起│90000         │匯款收據│新鴻基國際投資  │
│      │        │至89.04.28│              │二張    │信託財團        │
├───┼────┼─────┼───────┼────┼────────┤
│一五六│乙Ｄ○  │88.12.23起│340000        │匯款收據│華潤國際投資    │
│      │        │至89.04.28│              │三張    │信託財團        │
├───┼────┼─────┼───────┼────┼────────┤
│一五七│乙Ｅ○  │89.03.28起│640000        │        │利田國際投資    │
│      │        │至89.04.28│              │        │信託財團        │
├───┼────┼─────┼───────┼────┼────────┤
│一五八│乙Ｆ○  │88.12.09起│0000000       │匯款收據│新世界國際投資  │
│      │        │至89.04.28│    │五張    │信託財團        │
├───┼────┼─────┼───────┼────┼────────┤
│一五九│乙Ｈ○  │88.12.14起│240000        │匯款收據│三井國際投資    │
│      │        │至89.04.28│              │二張    │信託財團        │
├───┼────┼─────┼───────┼────┼────────┤
│一六○│乙Ｉ○  │88.12.13起│90000         │        │華潤國際投資    │
│      │        │至89.04.28│              │        │信託財團        │
├───┼────┼─────┼───────┼────┼────────┤
│一六一│乙Ｊ○  │88.12.07起│0000000       │匯款收據│新鴻基國際投資  │
│      │        │至89.04.28│              │一張    │信託財團        │
├───┼────┼─────┼───────┼────┼────────┤
│一六二│乙Ｋ○  │87.07.20起│0000000       │匯款收據│怡和國際財團    │
│      │        │至89.04.28│              │十一張  │                │
├───┼────┼─────┼───────┼────┼────────┤
│一六三│乙Ｌ○  │89.03.28起│240000        │匯款收據│匯業國際投資    │
│      │        │至89.04.28│              │二張    │信託財團        │
├───┼────┼─────┼───────┼────┼────────┤
│一六四│乙Ｍ○  │87.11.04起│00000000      │匯款收據│日華國際信託    │
│      │        │至89.04.28│              │十八張  │財團            │
├───┼────┼─────┼───────┼────┼────────┤
│一六五│乙Ｎ○  │87.12.08起│502000        │匯款收據│日華國際信託    │
│      │        │至89.04.28│              │四張    │財團            │
├───┼────┼─────┼───────┼────┼────────┤
│一六六│乙Ｏ○  │88.12.08起│640000        │匯款收據│港麗國際投資    │
│      │        │至89.04.28│              │四張    │信託財團        │
├───┼────┼─────┼───────┼────┼────────┤
│一六七│乙Ｐ○  │87.12.07起│0000000       │匯款收據│日華國際信託    │
│      │        │至89.04.28│              │十一張  │財團            │
├───┼────┼─────┼───────┼────┼────────┤
│一六八│甲ｔ○  │88.12.07起│90000         │匯款收據│新鴻基國際投資  │
│      │        │至89.04.28│              │二張    │信託財團        │
├───┼────┼─────┼───────┼────┼────────┤
│一六九│壬○○  │87.10.22起│502000        │匯款收據│日華國際信託    │
│      │        │至89.04.28│              │三張    │財團            │
├───┼────┼─────┼───────┼────┼────────┤
│一七○│乙辛○  │87.11.17起│00000000      │匯款收據│  華國際信託    │
│      │        │至89.04.28│              │十四張  │財團            │
├───┼────┼─────┼───────┼────┼────────┤
│一七一│甲Ｌ    │87.07.起  │0000000       │匯款收據│怡和國際財團    │
│      │        │至89.04.28│              │五張    │  │
├───┴────┴─────┴───────┴────┴────────┤
│   詐  騙  總  金  額  185,046,000（壹億捌仟伍佰零肆萬陸仟元  ）        │
└────────────────────────────────────┘
附表四：（扣押物品一覽表）
┌──┬────────┬──┬──┬────────┬───┬─────┐
│編號│扣押物品名稱    │數量│單位│查  扣  地  點  │所有人│備    考  │
├──┼────────┼──┼──┼────────┼───┼─────┤
│一  │行動電話（093960│一  │支  │臺中市南屯區京展│李劉豪│          │
│    │2888）          │    │    │街210號10樓之1  │      │          │
├──┼────────┼──┼──┼────────┼───┼─────┤
│二  │人頭帳戶資料單  │四  │張  │臺中市北屯區興安│ｒ○○│          │
│    │                │    │    │路2段15號8樓之7 │      │          │
├──┼────────┼──┼──┼────────┼───┼─────┤
│三  │刮刮樂海報刊登  │六  │張  │同右│同右  │          │
│    │電話單          │    │    │                │      │          │
├──┼────────┼──┼──┼────────┼───┼─────┤
│四  │折刮刮樂海報地  │一  │張  │同右            │同右  │          │
│    │址單            │    │    │                │      │          │
├──┼────────┼──┼──┼────────┼───┼─────┤
│五  │轉接行動電話一  │八  │張  │同右            │同右  │          │
│    │覽表            │    │    │                │      │          │
├──┼────────┼──┼──┼────────┼───┼─────┤
│六  │詐騙用電話號碼表│二  │張  │臺中市南屯區同安│馮振武│          │
│    │                │    │    │西巷59號        │      │          │
├──┼────────┼──┼──┼────────┼───┼─────┤
│七  │華潤國際財團刮  │二  │張  │同右            │同右  │          │
│    │刮樂廣告製版單  │    │    │                │      │          │
├──┼────────┼──┼──┼────────┼───┼─────┤
│八  │偽填行動電話    │一  │張  │臺中市北屯區興安│巳○○│附於偵查卷│
│    │帳寄地申請書    │    │    │路2段25號       │      │內        │
├──┼────────┼──┼──┼────────┼───┼─────┤
│九  │電腦            │一  │組  │臺中市○○路137 │ｏ○○│          │
│    │                │    │    │號              │      │          │
├──┼────────┼──┼──┼────────┼───┼─────┤
│十  │刮刮樂海報樣本  │五  │張  │同右            │同右  │          │
├──┼────────┼──┼──┼────────┼───┼─────┤
│十一│公司行號名錄    │十三│張  │同右            │李劉豪│在ｏ○○住│
│    │影本            │    │    │                │      │處查扣    │
├──┼────────┼──┼──┼────────┼───┼─────┤
│十二│刮刮樂海報資料  │一  │張  │同右            │李劉豪│在ｏ○○住│
│    │底稿            │    │    │                │      │處查扣    │
├──┼────────┼──┼──┼────────┼───┼─────┤
│十三│MO磁碟片        │三  │片  │同右            │ｏ○○│          │
├──┼────────┼──┼──┼────────┼───┼─────┤
│十四│匯款單（受款人：│二  │張  │臺中市北屯區興安│ｒ○○│          │
│    │甲子○、張建寧）│    │    │路2段15號8樓之7 │      │          │
├──┼────────┼──┼──┼────────┼───┼─────┤
│十五│花旗銀行存款    │八  │張  │同右            │同右  │          │
│    │明細表          │    │    │                │      │          │
├──┼────────┼──┼──┼────────┼───┼─────┤
│十六│身分證          │十四│張  │同右            │同右  │          │
├──┼────────┼──┼──┼────────┼───┼─────┤
│十七│中華電信收據帳單│二十│張  │臺中市南屯區同安│馮振武│          │
││                │    │    │西巷59號        │      │          │
├──┼────────┼──┼──┼────────┼───┼─────┤
│十八│黃宗興身分證    │一  │張  │同右            │同右  │          │
├──┼────────┼──┼──┼────────┼───┼─────┤
│十九│銀行存款單及各  │一  │批  │同右            │同右  │          │
│    │基金淨額表      │    │    │                │      │          │
├──┼────────┼──┼──┼────────┼───┼─────┤
│二十│馮玉菁存摺      │二  │本  │同右            │同右  │          │
├──┼────────┼──┼──┼────────┼───┼─────┤
│二一│馮振威存摺      │一  │本  │同右            │同右  │          │
├──┼────────┼──┼──┼────────┼───┼─────┤
│二二│ｏ○○存摺      │一  │本  │同右            │同右  │          │
├──┼────────┼──┼──┼────────┼───┼─────┤
│二三│花旗銀行交易    │三  │張  │臺中市○○○街  │傅建軍│          │
│    │概要單          │    │    │115號5樓之9     │      │          │
├──┼────────┼──┼──┼────────┼───┼─────┤
│二四│花旗銀行交易表  │六  │張  │同右            │同右  │          │
├──┼────────┼──┼──┼────────┼───┼─────┤
│二五│花旗銀行現金    │二  │張  │同右            │同右  │          │
│    │存款單          │    │    │                │      │          │
├──┼────────┼──┼──┼────────┼───┼─────┤
│二六│花旗銀行跨行    │一  │張  │同右            │同右  │          │
│    │匯款申請書      │    │    │                │      │          │
├──┼────────┼──┼──┼────────┼───┼─────┤
│二七│泛亞銀行匯出    │一  │張  │同右            │同右  │          │
│    │匯款回條聯      │    │    │                │      │          │
├──┼────────┼──┼──┼────────┼───┼─────┤
│二八│行動電話申請表  │三  │張  │彰化縣彰化市互助│甲辰○│          │
│    │（0000000000、09│    │    │一街46巷26號    │      │          │
│    │00000000、091836│    │    │                │      │          │
│    │8299）          │    │    │                │      │          │
├──┼────────┼──┼──┼────────┼───┼─────┤
│二九│身分證          │十八│張  │臺中市北屯區興安│巳○○│          │
│    │                │    │    │路2段25號       │      │          │
├──┼────────┼──┼──┼────────┼───┼─────┤
│三十│身分證影本      │三十│張  │同右            │同右  │附於偵查卷│
│    │                │    │    │                │      │內        │
├──┼────────┼──┼──┼────────┼───┼─────┤
│三一│台灣大哥大行動  │十七│張  │同右            │同右  │同右      │
│    │電話申請書      │    ││                │      │          │
├──┼────────┼──┼──┼────────┼───┼─────┤
│三二│南洋商業機構六  │一  │張  │臺中市○○路137 │ｏ○○│          │
│    │合彩廣告紙      │    │    │號              │      │          │
├──┼────────┼──┼──┼────────┼───┼─────┤
│三三│贓款新台幣      │    │元  │                │馮振武│銀行提領  │
│    │00000000        │    │    │                │      │交付      │
├──┼────────┼──┼──┼────────┼───┼─────┤
│三四│贓款新台幣      │    │元  │                │ｒ○○│銀行提領  │
│    │0000000         │    │    │                │      │交付      │
├──┼────────┼──┼──┼────────┼───┼─────┤
│三五│贓款新台幣      │    │元  │                │李劉豪│李劉豪之妻│
│    │0000000         │    │    │                │      │施美惠提領│
│    │                │    │    │        │      │交付      │
├──┼────────┴──┴──┼────────┼───┼─────┤
│三六│臺中市○○段一一六之四地號  │臺中市中興地政事│馮振武│馮振武自白│
│    │及六二八建號即臺中市南屯區  │務所八十九年五月│信託登│以犯罪所得│
│    │三厝里河南路四段四二九之二  │十六日中興地所一│記於馮│購得      │
│    │號房屋及土地一筆            │字第六二九八號函│玉菁  │          │
├──┼────────┬──┬──┼────────┼───┴─────┤
│三七│刮刮樂詐財錄音帶│二  │捲  │                │被害人Ａ○○呈附  │
├──┼────────┼──┼──┼────────┼─────────┤
│三八│匯款收據        │一  │批  │                │被害人呈附        │
└──┴────────┴──┴──┴────────┴─────────┘
附表五：（單位：新台幣）
┌──┬───────────┬───────────┬─────────┐
│編號│行動電話號碼          │服務申請書客戶欄之署押│詐得通話費用金額  │
├──┼───────────┼───────────┼─────────┤
│一  │0000000000號│郭春枝署押一枚        │二五○一元        │
├──┼───────────┼───────────┼─────────┤
│二  │0000000000號│郭春枝署押一枚        │六七五元          │
├──┼───────────┼───────────┼─────────┤
│三  │0000000000號│甲宇○署押一枚        │二二三六元        │
├──┼───────────┼───────────┼─────────┤
│四  │0000000000號│甲宇○署押一枚        │一四八一元        │
├──┼───────────┼───────────┼─────────┤
│五  │0000000000號│ｃ○○署押一枚        │三○一六元        │
├──┼───────────┼───────────┼─────────┤
│六  │0000000000號│ｆ○○署押一枚        │一五五八元        │
├──┼───────────┼───────────┼─────────┤
│七  │0000000000號│ｆ○○署押一枚        │一七七九元        │
├──┼───────────┼───────────┼─────────┤
│八  │0000000000號│ｆ○○署押一枚        │一七○五元        │
├──┼───────────┼───────────┼─────────┤
│九  │0000000000號│甲ｖ○署押一枚        │七一七元          │
├──┼───────────┼───────────┼─────────┤
│十  │0000000000號│地○○署押一枚        │三八○一元        │
├──┼───────────┼───────────┼─────────┤
│十一│0000000000號│ｇ○○署押一枚        │○元              │
├──┼───────────┼───────────┼─────────┤
│十二│0000000000號│寅○○署押一枚        │三○○三元        │
├──┼───────────┼───────────┼─────────┤
│十三│0000000000號│ｇ○○署押一枚        │二六二元          │
├──┼───────────┼───────────┼─────────┤
│十四│0000000000號│甲Ｑ○署押一枚        │一九八六元        │
├──┼───────────┼───────────┼─────────┤
│十五│0000000000號│Ｄ○○○署押一枚      │○元              │
├──┼───────────┼───────────┼─────────┤
│十六│0000000000號│乙宙○署押一枚        │二○九七元        │
├──┼───────────┼───────────┼─────────┤
│十七│0000000000號│乙宙○署押一枚        │二○九八元        │
├──┼───────────┼───────────┼─────────┤
│十八│0000000000號│天○○署押一枚        │二一四○元        │
├──┼───────────┼───────────┼─────────┤
│十九│0000000000號│甲天○署押一枚        │一一八四元        │
├──┼───────────┼───────────┼─────────┤
│二十│0000000000號│甲天○署押一枚        │一一八四元        │
├──┼───────────┼───────────┼─────────┤
│二一│0000000000號│甲天○署押一枚        │一一八四元        │
├──┼───────────┼───────────┼─────────┤
│二二│0000000000號│甲ｚ○署押一枚        │一四九二九元      │
├──┼───────────┼───────────┼─────────┤
│二三│0000000000號│甲辛○署押一枚        │三五五元          │
├──┼───────────┼───────────┼─────────┤
│總計│                      │                      │四九八九一元      │
└──┴───────────┴───────────┴─────────┘
                                                              　　　　　Ｆ
